【裁判字號】    97,重家訴,5
【裁判日期】    981123
【裁判案由】    履行遺產分配協議
【裁判全文】
臺灣臺南地方法院民事判決             97年度重家訴字第5號
原      告  辛○○
訴訟代理人  陳正芳律師
            林國明律師
            蘇  暉律師
被      告  己○○
            丙○○
            丁○○
            戊○○
共      同
訴訟代理人  張競文律師
            林石猛律師
複代理人    邱基峻律師
被      告  庚○○
訴訟代理人  林永頌律師
複代理人    陳怡君律師
            壬○○
上列當事人間請求履行遺產分配協議事件，經本院於98年11月9
日言詞辯論終結，判決如下：
    主      文
被告丁○○、己○○應給付原告美金貳仟萬元及自民國九十七年
七月一日起至清償日止，按年息百分之五計算之利息。
原告其餘之訴駁回。
訴訟費用新臺幣肆佰捌拾伍萬仟零拾肆元由被告丁○○、己○○各負擔二分之一。
本判決所命給付，於原告以新臺幣貳億零肆佰捌拾萬柒仟元為被
告丁○○、己○○供擔保後得為假執行，但被告丁○○、己○○
如於假執行程序實施前，以新臺幣陸億壹仟肆佰肆拾貳萬元為原
告預供擔保後，得免為假執行。
原告其餘假執行之聲請駁回。
    事實及理由
甲、程序方面：
    按訴狀送達後，原告不得將原訴變更或追加他訴，但請求之
    基礎事實同一者、不甚礙被告之防禦及訴訟之終結者，不在
    此限，民事訴訟法第255條第1項第2款、第7款定有明文。查
    本件原告於起訴時原請求被告己○○、庚○○、丙○○、丁○○、戊○○應給付原告美金2000萬元及自民國97年7月1日
    起至清償日止，按年息百分之五計算之利息，如不能以美金
    給付時，應依清償時美金兌新台幣之匯率，折付新台幣；嗣
    於97年10月15日本件言詞辯論終結前，追加備位聲明為被告
    丁○○應給付原告美金2000萬元及自起訴狀繕本送達被告之
    翌日起至清償日止，依年利率百分之五計算之利息，如不能
    以美金給付時，應依清償時美金兌新台幣之匯率，折付新台
    幣。核原告所為訴之追加係在第一審言詞辯論終結前，並與
    前開規定相符，應予准許，合先敘明。
乙、實體方面：
一、原告主張：
  （一）兩造均為被繼承人劉來欽之現存法定繼承人，兩造於97
        年5月15日在蘇新竹、蔡進欽兩位律師之見證下達成遺
        產分配協議，並訂立遺產分配協議書（下稱系爭協議書
        ），依協議書第l條約定被告等5人（即甲方）願給付原
        告（即乙方）美金2000萬元，原告則放棄繼承權，至於
        給付方法則至遲於97年5月31日前另行協議，然被告等
        人均在期限內不提出給付方法，經原告以台南一支郵局
        第221號存證信函催告，限於函到3日內提出給付方案，
        亦置之不理，原告乃以台南一支郵局第224號存證信函
        催請被告於97年6月30日之前給付，逾期被告應付遲延
        給付責任，有遺產分配協議書1件、存證信函2件可證。
  （二）本件兩造協議給付之金錢為美金，請求被告如不能以美
        金給付者，應依清償時美金兌新臺幣之匯率折付新臺幣
        。又原告以上開存證信函通知被告應於97年6月30日前
        給付，故被告應自97年7月1日起負遲給付責任，原告並
        請求被告給付自97年7月1日起至清償日止按年息百分之
        5計算之遲延利息。
  （三）對於被告答辯之陳述：
        一原告係主張「履行契約」為訴訟標的之法律關係，並
          非對被繼承人劉來欽之遺產請求分割：
          查兩造於97年5月15日訂立遺產分配協議書，其真意
          係約定被告願給付原告美金2000萬元，原告撤回所提
          偽造文書、背信之告訴，及確認買賣關係不存在之起
          訴，並放棄對劉來欽遺產之分配，而非就劉來欽之遺
          產分割，此觀遺產分配協議書第1條約定「甲方（被
          告等）願給付乙方（原告）美金2000萬元，乙方則放
          棄繼承權」自明，除上開約定外，並未對被繼承人劉
          來欽之遺產，有任何分配之協議。另就被告等允諾給
          付原告之美金2000萬元，亦非取自被繼承人劉來欽之
          遺產，自與分割遺產之訴訟標的法律關係無涉。從而
          ，系爭協議書既非為遺產之分割，自非以全體繼承人
          之同意為必要，且上開美金2000萬元亦係約定由被告
          給付，非取自劉來欽名下之產業，自與被繼承人劉來
          欽之遺產如何分配無涉。
        二系爭遺產分配協議書並無以原告須辦理拋棄繼承為被
          告履行對待給付之條件：
          (一)本件遺產分配協議書雖名為「遺產分配協議」，但
            協議書內係約定：「一、甲方願給付乙方美金貳仟
            萬元，乙方放棄繼承權。二、協議期間，乙方應向
            台南地方法院撤回97年度重訴字第75號確認買賣關
            係不存在案件，及向台南地方法院檢察署，對96年
            度他字第2485號、97年度偵字第5144、5146號偽造
            文書等案件，具狀表示不再追究之意。三、協議期
            間，乙方不得對甲方有任何檢舉、起訴、告訴、告
            發等發動司法、稅務程序之行為，如有違反，乙方
            願賠償甲方美金貳仟萬元，本條款於本協議書作廢
            後仍然有效。」等語，協議書第一項所指放棄繼承
            權，係指被告給付原告美金2000萬元，原告不分配
            兩造之父劉來欽之遺產之意，而非指依民法第1147
            條之規定向法院聲明拋棄繼承權。
          (二)兩造之被繼承人劉來欽於96年2月5日因病逝世，迄
            97年5月15日兩造訂立系爭協議書之日已逾一年又
            三個月，早已逾法定得聲明拋棄繼承權之期間，本
            件協議書條款係被告委任具法律專業之律師蔡進欽
            撰寫，並與同具法律專業之原告委任律師蘇新竹擔
            任見證人，不可能不知在97年5月15日立約時拋棄
            繼承權已屬不可能，被告委任之律師即證人蔡進欽
            律師亦證稱：「協議書第1點拋棄繼承權部分，寫
            協議書時，距拋棄繼承之期限已經過很久了，所以
            不可能要原告去拋棄繼承權，寫這句話的目的是如
            原告有拿到美金2000萬元就不要再去分配劉來欽遺
            留下來之遺產。」等語，足證並非指原告要去辦拋
            棄繼承，證人蘇新竹律師亦證稱：「（放棄繼承權
            ，是否表示只要有達成和解，原告就不分配劉來欽
            的遺產？）對。應該是剩餘的財產…」等語。可知
            系爭協議書簽立當時，兩造均非以原告須向法院辦
            理拋棄繼承為契約之標的，而係原告自被告等五人
            取得2000萬美元後，即不得對劉來欽之遺產再受分
            配。依兩造簽約當時之真意，系爭契約之標的，並
            非給付不能，灼然甚明。從而，並無被告庚○○所
            主張有民法第246條第1項契約無效之情形。
        三系爭遺產分配協議書並未違反公共秩序、善良風俗：
          (一)按民法第72條所謂：「法律行為有背於公共秩序或
            善良風俗者，無效。」，乃指法律行為是否違反國
            家社會之一般利益及道德觀念而言，而法律行為是
            否違反公序良俗，則應就法律行為之內容附隨情況
            ，以及當事人之動機、目的及其他相關因素綜合判
            斷（最高法院88年度台上字第1530號判決意旨參照
            ）。本件協議早在原告委任之蘇新竹律師於受任後
            就一直與蔡進欽律師進行協商，金額龐大，歷經長
            時間始在雙方委任律師之協商下，於97年5月15日
            達成，並非在被告丁○○之配偶蘇國課涉案被收押
            後才協調，況且蘇新竹律師就被告有何涉及不法之
            事實並約丁○○、己○○及其友人在其委任律師蔡
            進欽之陪同下到蘇新竹律師事務所，除就被告之不
            法資料供彼等細閱，甚至還將資料影印供蔡進欽律
            師及被告攜回研究，蔡進欽律師閱後，並告知被告
            略以：「有否不法你們自己最清楚，如有就快協商
            。」被告間幾經思考，始授權被告丁○○代理協商
            ，金額並自500萬、800萬、1200萬美元，遞增至
            2000萬美元，原告在蘇新竹律師勸說下同意兩造以
            美金2000萬元達成協商，均經證人蘇新竹律師、蔡
            進欽律師結證屬實。觀之系爭協議書內容，均無背
            於公序良俗，即協議書各條之約定均無違反國家社
            會之一般利益及社會道德觀念，系爭協議書合法並
            有效。
          (二)又按「稱和解者，謂當事人約定，互相讓步，以終
            止爭執或防止爭執發生之契約。」、「和解有使當
            事人所拋棄之權利消滅及使當事人取得和解契約所
            訂明權利之效力。」民法第736、737條，分別定有
            明文。依系爭協議書第一項之約定「甲方願給付乙
            方美金2000萬元正。乙方則放棄繼承權。」等語，
            而蔡進欽律師於本件證稱：「寫這句話目的是如果
            原告有拿到2000萬美金，就不要再去分配劉來欽留
            下來的遺產，協議書的第四點，為什麼要寫這樣，
            是因為蘇律師九十七年五月三日傳真的內容有說被
            告涉及刑事案件，所以才會在協議書上記載原告除
            了要撤回已經告的刑事案件，也不可以再告被告任
            何刑事案件。」等語，足見，被告等同意給付原告
            2000萬美金係以原告日後不得再受分配劉來欽之遺
            產為條件。依上開法律規定，兩造既均為劉來欽之
            法定繼承人，就原告之應繼分受有侵害之爭執，尚
            非不得依和解契約之方式，為訟爭之終止。
          (三)另依蘇新竹律師證述「（遺產分配協議書第四點，
            是指涉及哪些案件？）當時並不知道有哪些案件，
            只是先作這方面的約定。」（詳見97年10月6日言
            詞辯論筆錄）。依上開證述，兩造於簽立系爭協議
            書時，尚無具體之刑事爭端存在，而被告等既對原
            告之應繼分受侵害之情形，願為相當之給付，已如
            第一條所約定，日後兩造自無一再興訟之必要。從
            而，系爭協議書第四條之約定，自上述訂立之動機
            、目的等相關因素，尚難謂有違反國家社會一般利
            益及道德觀念之情形，自無背於民法第72條之公共
            秩序或善良風俗。
        四被告並無受脅迫而為意思表示之情事：
          (一)按民法第92條第1項所謂被脅迫而為意思表示，係
            指因相對人或第三人以故意告以危害，致生恐怖所
            為之意思表示而言，且此項脅迫必以不法之危害為
            限。系爭和解契約，縱係因蔡某向立、監兩院等機
            關纏擾不休而被迫簽訂，但僅向立、監兩院或警察
            機關告發，尚難認為不法之脅迫（最高法院54年度
            台上字第2955號判決參照），又受脅迫而為意思表
            示者，必須一方以惡意加害之意思通知他方，使他
            方發生恐怖而為意思表示時始足當之（最高法院55
            年度台上字第1016號判決參照）。
          (二)兩造間之協議，係迭經長時間協調始成立，在協調
            之前，原告已先提起偽造文書、背信之刑事告訴，
            並起訴請求確認買賣關係不存在等訴訟，而蘇新竹
            律師並未以脅迫方法逼迫被告，亦未以被告如不給
            付原告美金2000萬元，即要針對何被告提告，實際
            上是蘇新竹律師將被告涉及不法之一些資料提供被
            告及其律師參閱並攜回研究，協商過程均係蘇新竹
            律師與被告委任之蔡進欽律師商談而已，蘇律師未
            曾與被告見面洽談，何能對之脅迫？被告經長時間
            思考後，在自由意思下與原告協商。被告方面，先
            暗中授權蔡進欽律師可接受美金2000萬之上限，蔡
            進欽律師並從500萬、800萬、1200萬、1500萬、
            1800萬美元逐漸遞增至美金2000萬，協調成立，有
            關協議書之條件亦均由被告委任之蔡進欽律師依被
            告之意思擬定，兩造閱後簽名，原告亦依約定或撤
            回確認買賣關係不存在之訴，或具狀表示不追究丁○○偽造文書、背信之刑。足見系爭協議書係為終
            止雙方之爭端，自無不法可言，系爭協議書是在被
            告自由意思之情況下簽立，參以上揭判決意旨，原
            告並無脅迫被告簽立之情，被告主張撤銷被脅迫簽
            立系爭遺產分配協議書之意思表示顯無理由。
          (三)本件系爭協議書簽立前，被告丁○○其夫蘇國課及
            被告丙○○、己○○、庚○○、戊○○與原告間已
            有民、刑事訴訟案件在法院及地檢署進行中（97年
            重訴字第75號確認買賣關係不存在事件、台南地檢
            署97年偵字第5144、5146號偽造文書案件）。而上
            開案件請求及告訴之內容，均涉及原告就被繼承人
            劉來欽遺產之應繼分，因被告等之處分行為有遭受
            侵害之情形。從而，原告係本於繼承人之身份，為
            維護自身權益而提起上揭民、刑事訴訟，並非以任
            何不法之方式對被告丁○○施以恐嚇之行為。且兩
            造於各委任律師進行數個月之協商後，被告等既願
            意對原告應繼分所受侵害，予以補償，因此原告亦
            表示願撤回前揭民、刑訴訟，是系爭協議書顯係就
            原告之應繼分受有侵害之爭執事項，以和解契約之
            方式，為訟爭之終止。
          (四)系爭協議書內容之製作人即被告等委任之蔡進欽律
            師亦證稱：「我是依據雙方的協議擬的，原告方面
            跟我談的是蘇律師，我這一邊和我談的是丁○○」
            、「…協議書的內容我有給蘇律師看，我這邊我有
            和丁○○討論過。」等語（詳見鈞院97年10月6日
            言詞辯論筆錄）。足認，系爭協議書之內容係由被
            告丁○○與委任律師確認之後擬稿完成，且協議之
            內容均完全符合被告等之利益。則被告丁○○就系
            爭協議書之內容，既有充份之主導權，自非遭受脅
            迫所簽立，灼然甚明。
          (五)再被告丁○○代理其餘被告己○○、丙○○、庚○○、戊○○於97年5月15日簽立系爭協議書後，即
            由蔡進欽律師出面請原告於同年5月27日分別具狀
            撤回前揭民、刑事案件，被告丁○○並於同年5月
            30日在蔡律師事務所親筆書立付款方式之書面，繼
            續進行給付之磋商。果被告丁○○簽立協議書時有
            遭受任何脅迫，則於原告具狀撤回前揭民、刑事訴
            訟後，被告丁○○即無須再以其餘被告己○○等四
            人之財產作為給付之方式，向原告提出。故被告丁○○主張依民法第92條第1項撤銷97年5月15日簽立
            系爭協議書之意思表示，自無理由。
          (六)負責執行兩造簽定系爭協議書之蔡進欽律師於97年
            10月6日言詞辯論時證稱：「協議書寫好之後，我
            就把協議書拿去給原告簽名，在場的有原告夫妻及
            蘇律師，我有告訴原告我們這一邊只有丁○○能簽
            名，其他被告在國外無法簽名。問原告是否同意由
            丁○○一個人簽名，原告說如果丁○○願意代表其
            他被告簽名，他就接受，所以原告就在協議書上簽
            名，後來我就把協議書拿回來要給丁○○簽，丁○○約我在他朋友乙○○家，我就跟丁○○說，原告
            同意你代表其他被告簽名，你如果願意代表的話就
            簽名，丁○○就簽名，簽完後我就拿到蘇律師那邊
            和蘇律師蓋章，完成以後原告丁○○、我及蘇律師
            各有壹份協議書。」等語，足見被告丁○○確可代
            理其餘被告簽名，且係經蔡進欽律師主動提出，並
            徵得原告同意，丁○○嗣後亦在甲方代表人處簽名
            。從而，被告等雖辯稱，原告「明知」系爭協議書
            未得其他被告同意云云，然依系爭協議書之草擬過
            程、立協議書當事人之形式、簽立之情形等細節，
            原告顯然係本於善意而簽立系爭協議書，被告等事
            後翻異前詞，自無理由。
        五系爭協議書係經被告己○○、丙○○、戊○○、庚○○委託丁○○代理簽立，故被告己○○、丙○○、戊○○、庚○○均應負授權人責任：
          (一)系爭遺產分配協議書之成立過程，係原告委任蘇新
            竹律師，被告委任蔡文斌律師，代理兩造協商，蔡
            文斌律師於96年12月5日致函蘇新竹律師，略以：
            97年1月25日為已故劉來欽週年忌日，希原告返台
            協調，同意律師不出面，原告之配偶亦勿參與，由
            劉家兄弟姊妹自行協商等語。蘇新竹律師於96年12
            月10日則發函予被告丁○○通知略以：請推派1人
            先與本律師協商，待雙方條件相近有達成和解希望
            ，再通知原告返國等語。嗣至97年4月11日，被告
            改委任蔡進欽律師致函蘇新竹律師略以：(1)我方當
            事人均稱個人名下財產係各別所有，並非取自先父
            劉來欽。(2)辛○○去美二、三十年均未參與好帝一
            公司之經營及貢獻任何心力，亦無持股，無理由要
            求分配好帝一公司之股份或利潤。(3)我方當事人念
            及兄弟姊妹之情，始勉予同意與原告協商家產分配
            事宜，原告竟獅子大開口，非我方當事人所能接受
            等語。可知蘇新竹律師受原告委任後，先通知被告
            推派l人為代表，與其協商。被告並推派丁○○為
            兼代理人，出面委任蔡文斌律師、蔡進欽律師。蔡
            文斌律師始致函蘇新竹律師，表示被告不希望律師
            及原告配偶黃鍾連參與協商，由兩造自行協商等語
            。證人蘇新竹律師亦到庭結證稱：「96年11月間，
            原告來委任我，同時還拿了一些除了戊○○以外，
            其他被告涉及不法的資料給我看，我看完後，我知
            道被告委任蔡文斌律師，所以我就在96年11月29日
            寫了一張函文給被告，告訴他們有涉及不法的事情
            ，請他們出來談」，「蔡文斌律師辦公室主任甲○○要我轉告原告，97年01月25日是兩造父親的忌日
            ，請原告回來與被告協商。」云云，足證兩造間之
            協商，被告全體於96年11月間即委任蔡文斌律師為
            代理人，蔡文斌律師辦公室受任後始傳真給蘇新竹
            律師，約在97年01月25日兩造父親之忌日協商。證
            人蘇新竹律師又證稱:「96年12月10日，我單獨寫
            了一張通知給丁○○，告訴她已經收到她委任蔡文
            斌律師所寄的函文，並且請他們推派一個代表，出
            面與我協商…，後來被告他們那邊就委任蔡進欽律
            師出面和我談。」等語，可證被告是在原告委任之
            蘇新竹律師致函被告，要求被告方面推派一個代表
            出來談後，即另推由被告丁○○另委任蔡進欽律師
            代理被告與原告協商，且蔡進欽律師於致函蘇新竹
            律師之函文，均稱：「我方當事人均稱名下財產係
            個人所有」，或謂：「我方當事人念及姊妹、姊弟
            之情，始同意與原告協商」等語，依其用語足認蔡
            進欽律師係受全體被告之委任，伊係代理全體被告
            發函，按律師本其專業，如丁○○未受全體被告授
            權委任，蔡進欽律師不可能為如上之表示，被告己○○、庚○○、丙○○、戊○○均應負授權人責任
            至明。
          (二)本件家產分配協商過程中，原告提出之受分配條件
            係美金2800萬元，被告同意分配原告美金800萬元
            ，原告次則讓步減為美金2300萬元，被告則提高至
            美金1200萬元，原告再讓步減為美金2150萬元，被
            告提高至美金1800萬元，之後被告提高至美金2000
            萬元，原告減為美金2100萬元，被告丁○○表示超
            過美金2000萬元部分其未被授權，必須回去由被告
            等再開會云云。最後，在原告委任律師之勸說下為
            免橫生枝節，同意以美金2000萬元和解，被告要求
            原告放棄繼承權，原告亦同意，和解成立。系爭遺
            產分配協議書亦係由被告委任之律師蔡進欽撰寫，
            由原告與丁○○親自簽名，蘇新竹、蔡進欽律師代
            表雙方任見證人，被告委任之蔡進欽律師並證稱：
            「…後來丁○○就給我一個和原告談的底價2000萬
            美金，但我還是用1700萬、1800萬跟蘇律師談，後
            來蘇律師說原告願降低至2300萬元，我又提到我們
            這邊願意付2000萬，後來僵持很久，我跟丁○○說
            是否能接受2000萬到2300萬之間的金額，丁○○不
            願意，說她加一毛錢也不願意，再加的話，還要跟
            其他人去討論，她不願再花這個精神，後來蘇律師
            表示原告接受2000萬美金…」等語，可知被告丁○○獲其他被告之授權，且美金2000萬元係被告間同
            意協商之金額上限，故丁○○向蔡進欽律師表示「
            加一毛錢也不願意，再加的話，還要再跟其他人討
            論，她不願再花這個精神」等語。倘非被告己○○
            、庚○○、丙○○、戊○○授權由丁○○代理協商
            ，丁○○為何於原告減至美金2100萬元時，即表示
            伊被授權只有美金2000萬元，逾此部分伊無權代理
            ，必須回去再開會？足證丁○○有代理權，被告己○○、庚○○、丙○○、戊○○均應負授權人之責
            。
          (三)協商成立後，原告委由蘇新竹律師以97年6月19日
            台南一支郵局第221號存證信函致函被告等5人，表
            示除丁○○外之其餘被告均應負授權人之責，並催
            被告於函到3日內提出合理之付款方法，被告均表
            示未授權丁○○。原告復委任蘇新竹律師以97年6
            月24日台南一支郵局第224號存證信函催告被告於
            97年6月30日以前給付原告美金2000萬元，被告收
            信後，不但從未表示未授權丁○○代理協商，丁○○及己○○並於97年5月31日在蔡進欽律師事務所
            對蘇新竹律師表示要他拿現金有困難，因此被告丁○○親自書寫數個可湊成2000萬美元之給付方案供
            原告選擇，蔡進欽律師亦於鈞院證稱：「五月三十
            一日之前的某一天晚上，有約蘇律師及丁○○到我
            事務所，丁○○說要他拿現金很難，所以就拿出這
            份文件給蘇律師，希望原告就上面寫的各項內容選
            擇湊成二千萬美金」等語，對照系爭協議書第二條
            約定「付款期限及其他條款雙方另行協議，期限至
            97年5月31日止」從而，丁○○於蔡進欽律師事務
            所親筆書立之給付方案，自係為履行上開協議書之
            內容，若其餘被告己○○、庚○○、丙○○、戊○○等事前對該協議書均不知情，事後亦均表示不同
            意，自無須由丁○○出面繼續進行系爭協議書所約
            定之協商給付方式，及撤回相關訴訟案件等。況依
            被告丁○○所提出給付方式之內容為：「美國的土
            地房屋由鑑價公司鑑價一合理價格，雙方同意均可
            以此價格出售，由出售之金額抵付部分價金，或對
            方同意此價格，可直接過戶給對方。崑陵山土地作
            價美金2000萬元過戶給對方。台南市○○路土地過
            戶給對方。台北縣五股鄉冷凍廠土地、房屋及公司
            鑑價後，過戶給對方。除庚○○之部分外，其餘4
            人各先付現金新台幣l千萬元共4千萬元，但需詢問
            會計師確定能合法給付時，於97年7月15日前給付
            。」其中美國之土地、房屋有被告丁○○、庚○○
            、戊○○等名下；崑陵山土地即為崑陵山產業開發
            公司，負責人為丙○○，原告及其餘被告丁○○、
            己○○、庚○○為董事及監察人；台北縣五股鄉冷
            凍廠土地、房屋及公司等即為七和冷凍企業股份有
            限公司，負責人為庚○○，其餘被告丙○○、丁○○為董事及監察人。則依被告丁○○所親筆書立提
            供予原告選擇付款方式之內容，均涉及被告等人名
            下之財產。而被告丁○○書立上開付款方式，距系
            爭協議書簽立之時間97年5月15日已逾二星期之久
            ，原告亦已於5月27日分別具狀撤回系爭協議書第
            一項之所有民、刑事案件，被告丁○○自難諉稱無
            充份時間與其餘被告協議，足認被告丁○○有代理
            權，其餘被告均應負授權人之責。
          (四)兩造各委託律師進行協商，自96年12月間即開始進
            行，時至97年5月15日始簽立系爭協議書，期間長
            達數月，且系爭協議書約定給付之金額高達2000萬
            美元，並非小數目，被告丁○○既審閱其內容後，
            在甲方代表人處簽名，被告丁○○豈可能均未告知
            其餘被告四人，即單獨與原告進行協議，被告辯稱
            渠不知上開協商之事宜，亦未授權被告丁○○，實
            有違常情。
          (五)依系爭協議書之形式上觀之，被告丁○○係在「甲
            方代表人」處簽名，若其未得其餘四人授權，亦未
            取得渠等同意，丁○○自可在其已繕打之自己名字
            後方簽名即可。益證被告丁○○確有代理其餘被告
            己○○等四人，簽立系爭協議書之情。
          (六)被告等雖辯稱系爭協議書僅係蔡進欽律師單方要求
            被告丁○○簽立，其他繼承人（包括原告）及蘇新
            竹律師均不在場云云，惟系爭協議書之立協議書人
            欄，明確區分為甲方己○○、庚○○、丙○○、丁○○、戊○○，甲方代表人丁○○，及乙方辛○○
            ，自難諉為不知。足可推知被告等自始即有委託丁○○代理簽立之意思。而被告丁○○係擔任好帝一
            公司之總經理職務，掌管公司之龐大營收，自具有
            相當之社會經驗及一定之處理事務之能力，其在甲
            方代表人處簽名，並非在其個人名下簽名。苟確無
            代理之情，被告丁○○自可在其本人名下簽名即可
            ，被告事後片面否認，辯稱被告丁○○未得其他被
            告授權等情，自非可採。
          (七)被告丁○○在甲方代表人處簽名，原告在乙方處簽
            名，既為兩造均不爭執之事實，見證人蔡進欽、蘇
            新竹律師亦已證明其簽名為真正，而就見證人部份
            ，民法並無明文規定應為成立或生效要件，因此無
            論見證人係於簽約同時在場見聞，抑或知悉當事人
            間已達成契約之合意，分別簽署，均不影響系爭契
            約之效力。且兩造既係各自委任律師協調，亦不因
            兩造未親自見面簽約或蔡進欽律師未出示委任狀等
            情，即否認系爭協議書之效力。
          (八)於鈞院97年重訴字第75號確認賣賣關係不存在事件
            中，丙○○等人亦委任蔡進欽律師為訴訟代理人，
            於97年4月15日訊問時稱：「兩造已經積極洽談和
            解中。」等語，足見被告確有授權並推派被告丁○○委任蔡進欽律師，經積極協調、相互讓步，而於
            97年5月15日達成系爭遺產分配協議。
          (九)又蔡進欽律師證稱：「從開始談到簽訂協議書，時
            間大約是二個月的時間。一開始是丁○○來找我，
            要我幫他們跟原告談家族財產分配的事，…己○○
            有到過我的事務所幾次，除了那一次和丁○○來看
            刑事案件資料以外，己○○有時候會來跟我詢問丁○○先生被收押的事情，有時候也會談到這個家族
            財產分配的問題。己○○每次來都是和丁○○一起
            來。」、「…丁○○、己○○就給我一個和原告談
            的底價二千萬美金…」等語。足見被告己○○、丁○○於兩造協商過程中均有共同至事務所與律師溝
            通協談，被告己○○自始即與丁○○共同進行與原
            告之協議。
          (十)被告丙○○、戊○○、庚○○雖否認有授權被告丁○○，然兩造協議期間迄今，被告丙○○、戊○○
            、庚○○在台灣之戶籍地址，均設籍於台南市○○
            街63號，未曾變動，顯見上開被告三人均同意以上
            開地址為郵件之送達處所，且亦均未否認原告曾委
            託律師多次寄發律師函及通知等告知本件協商事宜
            。被告庚○○亦稱，寄送至前揭地址之信函或通知
            書等，係由被告己○○代為轉交等語，己○○既經
            常偕同被告丁○○到蘇新竹與蔡進欽處閱覽資料，
            當不可能未將兩造之紛爭告知被告庚○○並將所代
            收之信件交給被告庚○○，雖被告庚○○表示己○○僅部份轉交，然依庚○○自行遷出前揭戶籍地址
            之時間為97年9月3日，係在原告提起本件訴訟，並
            接獲法院通知調解期日之後。果被告庚○○基於自
            身之利害關係，於97年5月28日之傳真既表明對丁○○未經其授權即簽立協議書之不滿，自不願再以
            前揭戶籍地址作為郵件送達處所，始合乎常情。何
            以拖延至臨訟之際，方匆忙遷出上址？茲以兩造本
            為兄弟姊妹，彼此間之關係自非一般之外人可比，
            且送達至前揭戶籍地址之郵件，亦有被告己○○負
            責轉交等情，苟有不同意見之被告，可各自對原告
            表明其立場，並非難事，何以在長達數月之協商期
            間，均無任何一位被告對原告提出反對協商之意思
            表示？況兩造協商之過程已由丁○○、己○○向律
            師授權2000萬美金為和解之底價等情，已如證人蔡
            進欽律師所述。被告庚○○、丙○○、戊○○等若
            無授權之情，和解之底價又如何產生？而系爭協議
            書第一條所約定被告等給付原告之和解金額為2000
            萬美金，即為被告等授權律師交涉之金額。益徵，
            系爭和解書約定之金額，並非原告或被告丁○○一
            人單獨所決定，灼然甚明。
          (十一)另原告於97年1月25日曾委託蘇新竹律師提起請求
            辦理股份繼承登記之訴訟（鈞院97年度訴字第21號
            ），該案之被告即為其餘法定繼承人己○○、丁○○、丙○○、庚○○、戊○○，渠等並委託蔡進欽
            律師為訴訟代理人，依該案中被告等人所提出之委
            任狀觀之，被告己○○、丁○○、丙○○、戊○○
            之簽章均出於各自所有之印章，被告庚○○更親自
            簽名於其上，而該案於訴訟進行期間，兩造已進入
            協商階段，時至97年5月初，兩造已大致上取得共
            識，原告為表示和解之誠意，即主動於同年5月5日
            撤回上開民事事件，故兩造於5月15日所簽立之系
            爭協議書，並未載明上開民事事件。而依被告己○○、丁○○、丙○○、戊○○各提出自己之印章，
            用印於委任狀，被告庚○○更親自簽名於委任狀，
            足可得知自訴訟開始至協商之過程，被告等5人非
            但知之甚詳，且亦由蔡進欽律師負責訴訟中協商之
            進行，被告己○○、丁○○、丙○○、戊○○、庚○○竟事後均否認其事，顯然違反經驗法則，難以
            置信。
          (十二)再兩造簽立系爭協議書期間，所涉及之訴訟案件，
            除被告丁○○部份外（臺灣臺南地方法院檢察署97
            年偵字第5144、5146號）尚有鈞院97年度重訴字第
            75號確認買賣關係不存在事件，被告為丙○○、蘇
            國課（即丁○○之夫），被告丙○○於該案亦委託
            蔡進欽律師為訴訟代理人，則丙○○若未委託丁○○代理其簽立系爭協議書，系爭協議書第三條當不
            可能一併將上開民事事件列為撤回起訴之範圍，可
            知被告丙○○確有授權被告丁○○代理簽署系爭協
            議書。
          (十三)原告於協議期間已撤回鈞院97年度重訴字第75號確
            認買賣關係不存在之訴，並具狀表示不追究偽造文
            書、背信之刑事案件，原告所為即係履行協議書第
            三條之約定。而台南地檢署97年度偵字第5144、
            5146號及96年度他字第2485號案件，係原告於兩造
            未達成系爭協議前即提出告訴，於檢察官為不起訴
            處分後，原告始聲請再議，並非重新發動司法程序
            ，況且聲請再議並非兩造約定不得提起之項目，原
            告亦非於兩造協議期間內聲請再議，故被告主張拒
            絕給付應無理由。
          (十四)系爭協議書成立後，原告兩次催告被告付款未得回
            應，才聲請假扣押，獲准後，聲請假扣押強制執行
            ，期間頗長，如被告未授權丁○○簽訂協議書，依
            常情不可能不立即表示丁○○無權代理，而僅限期
            請原告起訴，直至本件起訴後，被告己○○、丙○○、庚○○、戊○○等人始主張不知情、未授權丁○○簽訂協議書，應不足採。
          (十五)綜上所述，本件因兩造為兄弟姊妹關係，就丁○○
            代理其餘被告四人書立協議書，雖未由各人書立正
            式之委任書，但就協議過程，律師參與之情形，協
            議書約定內容之履行等諸項事證，依一般經驗法則
            ，均可合理推論被告己○○等四人事前確有授權被
            告丁○○簽定系爭協議書，被告己○○、丙○○、
            戊○○、庚○○自均應負授權人之責任。
        六再按民法第169條後段所謂知他人表示為其代理人而
          不為反對之表示者，係指知他人表示為其代理人而與
          相對人為法律行為時，原即應為反對之表示，使其代
          理行為無從成立，以保護善意之第三人，竟因其不為
          反對之意思表示，致第三人誤認代理人確有代理權而
          與之成立法律行為，自應負授權人之責任（最高法院
          86年度台上字第1199號判例參照）。是若鈞院仍認被
          告丁○○並非有權代理被告己○○、丙○○、庚○○
          、戊○○等人簽署系爭協議書，惟亦因被告己○○、
          丙○○、庚○○、戊○○等人客觀上有上述各項表見
          之事實，依民法第169條前段之規定，被告己○○、
          丙○○、庚○○、戊○○等人亦應負表見代理授權人
          之責任，依民法第169條後段之規定，被告己○○、
          丙○○、庚○○、戊○○等人亦應負授權人之責任。
  （四）退萬步言，苟被告丁○○並無代理其他被告己○○等四
        人之權限，然被告丁○○自96年12月間起即陸續委託蔡
        文斌律師事務所，及蔡進欽律師，並向律師稱可以代表
        他們家族處理事情，致負責協商之蔡進欽律師、蘇新竹
        律師及原告均認被告丁○○係受其餘被告己○○、丙○○、戊○○、庚○○之授權，而簽定系爭協議書。而原
        告就協議書第一項所約定之2000萬美金，自因被告丁○○事後翻異前詞，而受有損害。則依上開法律規定，被
        告丁○○亦應負無權代理人之損害賠償責任，則依鈞院
        審理結果若認先位聲明為無理由時，併敬請就備位聲明
        為判決。
  （五）並聲明：
        一先位聲明：
          (一)被告己○○、庚○○、丙○○、丁○○、戊○○應
            給付原告美金貳仟萬元及自97年7月1日起至清償日
            止，按年息百分之五計算之利息，如不能以美金給
            付時，應依清償時美金兌新台幣之匯率折付新台幣
            。
          (二)原告願供擔保請准予假執行。
        二備位聲明：
          (一)被告丁○○應給付原告美金二千萬元及自起訴狀繕
            本送達之翌日起至清償日止，依年利率百分之五計
            算之利息，如不能以美金給付時，應依清償時美金
            兌新台幣之匯率，折付新台幣。
          (二)原告願供擔保請准予假執行。
二、被告己○○、丙○○、丁○○、戊○○均抗辯稱：
  （一）系爭遺產分割協議書因未得全體繼承人同意，不生效力
        ：
        一查兩造間為兄弟姊妹，均為被繼承人劉來欽之子女，
          原告辛○○常年居於美國，平日並無照護被繼承人劉
          來欽，亦甚少回台探現。原告於被繼承人劉來欽死亡
          後，即返台開始對被告丁○○提起多件刑事告訴，並
          多次以刑事告訴逼迫被告丁○○以相當金額與其和解
          。而原告所持遺產分配協議書則為訴外人蔡進欽律師
          於97年5月15日約中午時分，於被告丁○○於友人乙○○家中作客時，蔡進欽律師單獨持該協議書前來，
          要求被告丁○○立即簽立該份協議書，雖被告丁○○
          表示「尚無經其他繼承人同意」等情，惟蔡進欽律師
          仍向其表示「你先簽沒關係，其餘再說，你簽了之後
          辛○○就會先撤回對你的告訴…」等語，當時被告丁○○之夫因他案遭羈押，被告丁○○正等待為其夫辦
          理交保之際，官司纏身、心中慌亂，遂在該協議書上
          簽名。故該協議書僅係蔡進欽律師單方要求被告丁○○簽立，其他繼承人（包括原告本人）及蘇新竹律師
          均不在場。被告己○○、庚○○（在大陸）、丙○○
          、戊○○（在美國）等人事前對該協議書均不知情，
          事後亦均表示不同意，亦無事後補正簽名於其上，被
          告庚○○知道後更是激烈反對，立即從大陸傳真表示
          不同意！故本件原告起訴稱「兩造於蘇新竹、蔡進欽
          律師見證下達成遺產分配之協議」云云，均屬荒謬不
          實之陳述。
        二又查系爭遺產分割協議書之內容第一條即約定「甲方
          願給付乙方…乙方則放棄繼承權」，以及證人蘇新竹
          律師到庭證稱「（放棄繼承權，是否表示只要有達成
          和解，原告就不分配劉來欽遺產？）對。」，以及證
          人蔡進欽到庭證稱「協議書第一點拋棄繼承權之部分
          …寫這句話的目的是如果原告有拿到二千萬美金，就
          不要去分配劉來欽留下的遺產。…」等語，以及證人
          王湘懿到庭證稱：「一開始是陳正芳律師有接受辛○○的委任說要協調遺產的事宜，後來蘇新竹律師有再
          跟我們聯絡，丁○○就拜託我們傳真這張附件二給蘇
          新竹律師。」以及「（當時丁○○有沒有授權你做任
          何的決定或只是單純的聽取資訊而已？）沒有獲得授
          權做任何決定，單純只是聽取雙方的意見。針對陳律
          師要我轉達給丁○○的訊息，我有打電話給陳律師，
          說丁○○要我轉達說他們還沒有辦好遺產稅的申報，
          還有道路用地要抵繳遺產稅，都要一些時間，所以也
          不知道遺產稅要繳多少，所以無法決定要如何處理遺
          產分配的事宜。」等語，均可證明該協議書確實有就
          被繼承人劉來欽之遺產為分配協議。則該協議書既有
          就遺產分配而為協議，依前揭最高法院判決之意旨，
          應認系爭遺產分配協議書未經全體繼承人同意，不生
          效力，則原告據以請求被告等履行協議云云，即顯無
          理由。
        三從而，本件原告之協議書既未經全體繼承人同意；且
          該協議書之內容亦非就整個遺產為分割，職故原告所
          持之協議書顯然不生效力，則原告據以請求被告等履
          行協議云云，即顯無理由。
  （二）又系爭遺產分配協議書之內容亦違反公共秩序、善良風
        俗而無效：
        一按「民法第七十二條所謂法律行為有背於公共秩序或
          善良風俗者無效，乃指法律行為本身違反國家社會一
          般利益及道德觀念而言。而法律行為是否違反公序良
          俗，則應就法律行為之內容，附隨情況，以及當事人
          之動機、目的及其他相關因素綜合判斷之。」最高法
          院83年度台上字第1530號判決有明文。次按「權利之
          拋棄，不得違背法律之強制或禁止規定或公序良俗，
          否則其拋棄行為無效。又憲法第十六條規定，人民有
          訴訟之權，旨在確保人民有依法定程序提起訴訟及受
          公平審判之權利。查系爭協議書第四條雖約定兩造『
          不得再以任何方式追究他方刑責』，其真意倘係拋棄
          刑事訴訟權，即有違憲法第十六條保障訴訟權之意旨
          ，難謂有效。」最高法院87年度台上字第2000號判決
          有明示。
        二據證人蘇新竹律師到庭證稱「…我在96年11月29日寫
          了一張函給被告，告訴他們有涉及不法情事，請他們
          出來談，如果不出來談就要提出刑事告訴或告發…」
          ，「（被告所涉及之刑事內容就是傳真文件提到的內
          容？）是的」，故原告脅迫被告丁○○簽立系爭協議
          書，主要是以證人蘇新竹律師於97年5月3日之傳真認
          被告等人涉有洗錢防治法、銀行法、商業會計法、稅
          捐稽徵法、以及刑法第342條之背信罪，原告當時並
          已對被告丁○○提出偽造文書等多件民刑事訴訟。惟
          查，前揭罪名均非告訴乃論之罪，所侵害之法益多為
          國家機關而非個人，故而原告以前揭罪名要脅被告簽
          立系爭協議書，並於系爭協議書第3條約定對丁○○
          撤回告訴，及第4條約定「乙方不得對甲方有任何檢
          舉、起訴、告訴等司法或發動稅務程序之行為」等語
          ，依最高法院83年台上字第1530號、87年台上字第
          2000號裁判之見解，該協議書之內容顯有違背國家社
          會一般利益及道德觀念，應認該協議書有違背公共秩
          序及善良風俗而無效。
  （三）再者，縱認系爭協議書成立且有效，惟被告丁○○係受
        脅迫而為意思表示，被告丁○○爰依民法第92條之規定
        撤銷意思表示：
        一查本件原告係以多件刑事訴訟恐嚇被告等人，並亦已
          對被告丁○○提起多件刑事訴訟。且被告丁○○於簽
          立系爭協議書當時，其夫蘇國課因他案遭羈押中，被
          告丁○○自己又遭原告提出告訴，內心極為恐懼。故
          當原告以刑事案件相脅，要求被告丁○○先簽下系爭
          協議書時，被告丁○○因擔心再度成為刑事被告，因
          而心生恐懼簽下系爭協議書，於此情形下，應認被告
          丁○○當時係處於遭受脅迫之狀態，而有意思表示不
          自由之情形。故而，被告丁○○援引前揭最高法院之
          見解，依民法第92條第1項之規定，撤銷97年5月15日
          簽立系爭協議書之意思表示，並以97年10月20日答辯
          狀送達原告為意思表示之到達。
        二另查，被告丁○○簽立系爭協議書後，原告雖明知系
          爭協議書並未得其他被告同意，仍先行具狀撤回對被
          告丁○○之告訴（嗣後獲不起訴處分，經原告再議復
          發回續查），即可證明被告丁○○確係遭原告脅迫而
          簽下系爭協議書，且原告如此之行為亦顯違反系爭協
          議書第3條及第4條，兩造「不得再以任何方式追究他
          方刑責」之約定，原告既已違約在先，則縱認系爭協
          議書成立有效，被告亦得拒絕給寸。
  （四）系爭協議書上之代表人欄簽名僅見被告丁○○署名，被
        告己○○、丙○○、戊○○就有無授權代理一事均不予
        承認，且對該協議書之內容均表不生效力。原告雖主張
        曾去函被告出面解決一事，被告等人縱有收到該信函，
        惟被告對該信函並無回應之義務，是無回應亦不生任何
        法律上效力。而被告所稱蔡文斌律師辦公室主任甲○○
        於96年12月5日之傳真，並非被告本人之傳真，且該傳
        真之內容亦僅表示丁○○希望原告返台協商而已，並無
        提及有授與代理權之事，實與原告主張被告等人有授與
        代理權與丁○○一事毫無關係。而原告主張被告等人曾
        於他案訴訟中委任蔡進欽律師為訴訟代理人一事，更與
        本案無關，自不待言。
  （五）又蘇新竹律師證稱：「丁○○都是跟蔡進欽律師談的，
        我也是和蔡進欽律師談的，丁○○怎麼跟蔡進欽律師談
        的我不清楚…」等語，可知原告均僅透過蘇新竹律師與
        蔡進欽律師聯繫，從未親自與被告等人接觸，就連簽立
        系爭協議書時，蘇新竹律師雖在見證人欄上簽名，惟其
        本人於丁○○簽名時並無在場，亦無看過蔡進欽律師提
        出委任狀，如何見證被告丁○○有簽約之真正？或有授
        與代理之權限？更遑論其委任人即原告更從未親自與被
        告等人協商，更無看過被告等人或蔡進欽律師有提出任
        何委任狀，或有任何表示以代理權授與他人之行為，故
        原告顯無誤認丁○○有代理權之可能。
  （六）被告丁○○不用負民法第110條所規定之無權代理人責
        任：
        一按「按不動產物權……。民法所稱之代理，係指代理
          人於代理權限內，以本人名義，所為或所受之意思表
          示，直接對本人發生效力而官。賴憲涇係以自己之名
          義購買系爭土地，非以賴戀霖名義為之，既非屬代理
          ，自與是否授與代理權無關」最高法院81年台上字第
          442號栽判意旨；次按「縱有代理權，而與第三人為
          法律行為時，非以本人名義為之者，亦不成立代理。
          ……故無代理權，又非以他人代理人名義而與第三人
          為法律者，當不發生無權代理，因本人承認而對本人
          發生效力，或使本人負表見代理授權人責任之問題。
          …」；最高法院73年台上字第2547號裁判意旨，「代
          理行為，代理人非以本人之名義為之者，不得成立。
          而…」最高法院70年台上字第2160號裁判意旨可茲參
          照。故由民法第110條規定可知，無權代理之成立前
          提，需代理人（即丁○○）以本人（包括己○○、庚○○、丙○○、戊○○）之名義簽名於系爭協議書上
          ，才有所謂無權代理之問題，今丁○○係以本人之名
          義，簽名於系爭協議書上，依前揭最高法院之見解，
          應非屬代理之性質。且依丁○○到庭之陳述，及系爭
          協議書之內容，可知系爭協議書僅為初步協商性質，
          丁○○本身亦僅係替原告傳達其訴求，並無代理其他
          被告之意思。
        二原告亦非民法第110條中所謂「善意之相對人」，此
          由證人蘇新竹律師於97年10月6日鈞院之筆錄證稱「
          （蔡律師有說二千萬美金有跟庚○○確認嗎？）沒有
          。」、「（在整個協商過程裡面，丁○○有提出庚○○的授權書、身分證或護照嗎？）沒有」。依民法第
          531條規定，為委任或代理權事務之處理，須為法律
          行為，而該法律行為，依法應以文字為之，其處理之
          授與，亦應以文字為之，違反本條之規定，依95年台
          簡字第13號及85年上字第1333號裁判意旨，代理權之
          授與不依法定方式為之者，依民法第73條前段規定，
          因違反法定方式而無效，查原告所委任之律師自是知
          悉，丁○○如欲為己○○等人之代理人時，依法自需
          有己○○等人之書面授權才合法（因系爭協議書中有
          涉及原告需放棄繼承權，而被繼承人劉來欽共有11筆
          土地，且不動產之處分需有書面之授權才生效），今
          丁○○無己○○等人之書面授權，而原告及其委任律
          師即要求丁○○於系爭協議書上簽名時，顯已知其為
          無權代理人之地位，既如此，原告自不能主張伊係善
          意之相對人。
        三蘇新竹律師又證稱：「（本件協調的經過？）…，而
          庚○○在97年5月28日有傳真壹張給丁○○說他不知
          道遺產分配協議書，他也不同意，我就跟丁○○說這
          是你們內部的問題，當初我就要你們推出一個代表來
          處理。就是因為我們當初有要求被告推派代表出來處
          理，而且原告說他們家的事情都是丁○○出面在處理
          ，只要丁○○簽名應該就沒有問題，我也想到他們是
          兄弟姊妹，應該不會有問題，所以才只有丁○○在遺
          產分配協議書上簽名」等語，可知丁○○會處理系爭
          協議事件，係原告之委任律師主動的要求，及原告主
          觀上之認定丁○○可處理其家族之事務，至於丁○○
          是否有取得己○○等人之書面授權，原告及其律師，
          客觀上竟從未去求證，僅憑其主觀上之認定，是於法
          律顯然不能謂係善意相對人，否則任何人只要憑主觀
          去認定，某人係為某人之代表人或代理人，即可要代
          理人或代表人負無權代理之責任，這將造成社會之亂
          象，亦非民法第110條之立法意旨，基上，原告及其
          律師於知悉丁○○無己○○等人之書面授權下，即自
          行主觀認定丁○○有權處理此爭議，原告自不能謂係
          善意第三人。
        四又原告與被告係親兄弟姊妹關係，不是與不認識的第
          三人協議系爭事務，原告亦知悉被告等人之電話、地
          址，且美金2千萬元，折合台幣6億多元，是一筆鉅款
          ，故必須處分一些不動產籌錢，己○○等4人是否同
          意處分各自名下之不動產，衡情原告理應親自打電話
          詢問確認，但原告竟從未有一通電話去詢問丁○○是
          否有取得其他人的授權，或撥一通電話去詢問己○○
          、庚○○、丙○○、戊○○有無授權給丁○○，原告
          連此種最起碼、最簡便、最明確的查證行為，都沒去
          做，原告如此粗疏，自難謂原告無過失，亦難謂係善
          意之相對人。
        五另證人蔡進欽律師證稱：「…，協議書寫好之後，我
          就把協議書拿去給原告簽名。在場有原告夫妻及蘇律
          師，我有告訴原告我們這一邊只有丁○○能簽名，其
          他被告在國外無法簽名」，由上可知，原告於系爭協
          議書上簽名時，即已知悉當時除被告丁○○外，其餘
          被告均在國外，至於被告丁○○能否代表其他被告，
          則係原告主觀上之認定，並未有其他被告的書面授權
          文件存在，原告亦未向其他被告求證，而被告丁○○
          會在系爭協議書上簽名，亦是基於原告的要求，可見
          原告之過失責任大於被告丁○○，既是如此，原告自
          不能謂係善意之相對人。
        六系爭協議書係屬草約之性質，因系爭協議書載明，「
          …，雙方為遺產分配事宜初步協議合意條件如下：」
          ，又細察系爭協議書中四個條文內容，均尚需原告或
          被告等人去實現、履行其內容，換言之，此系爭協議
          仍存有諸多變數，而此存在之變數原告自是知悉，且
          協議書中亦有清楚載明為「初步協議」而已，表示尚
          有後續的協議存在，既如此，原告自不能謂係居於善
          意相對人之地位。原告雖強調家族之事務，均係由被
          告丁○○處理，惟家族之事務指的是在兩造父親劉來
          欽未去世前，劉來欽確實都會要被告丁○○去處理公
          司的業務及一些家族的事務，但這是在劉來欽的指示
          、授權下，被告丁○○才有權利去處理，但如涉及個
          人自己之權利（包括自己的家務事，及自己的財產處
          分等），被告丁○○無論依法、依情、依理，均不可
          能為其他被告為任何的決定，因丁○○無如此大的權
          利，此由被告庚○○得知原告要求被告給付2000萬美
          金時，立即傳真表示反對可為證，上情亦均為原告所
          知悉，惟原告今竟只有一句只要被告丁○○出面處理
          、簽名就沒問題，就要丁○○負無權代理之全責，這
          根本不合理，亦不公平，因為家族事業奉獻最多的人
          ，卻要承受最大的不利益責任，丁○○自是難以信服
          。
        七原告於兩造父親劉來欽去世後即不斷以言語向被告丁○○等人脅迫如不給付伊更多的金錢即不惜將父親劉
          來欽生前所為一些可能涉及違法之行為及被告丁○○
          等人可能涉及違法之行為全部公開，縱使致父親劉來
          欽名譽受損亦無不可。原告又向被告丁○○表示，如
          被告丁○○簽字，則原告願撤回對被告丁○○所提出
          之偽造文書之告訴，原告亦知悉當時被告丁○○之配
          偶蘇國課因案羈押中，心情自是不佳。
        八原告亦曾表示如被告丁○○等人不願給付原告所提出
          之金額，則原告會找黑道份子，去好帝一公司坐坐。
          原告又委任蘇新竹律師分別於96年11月29日及96年12
          月10日寄二封存證信函予被告丁○○，被告丁○○收
          到後，更加恐慌不已。是被告丁○○因上開情事心生
          畏懼，一方面怕影響父親劉來欽一生的聲譽，又怕好
          帝一公司受到影響，又怕自己因不諳法律是否果真有
          何行為觸法，當時庚○○、戊○○人在美國，丙○○
          在大陸，配偶蘇國課又在羈押中，原告此種脅迫要丁○○於系爭協議書簽名之行為，實難謂係居於善意相
          對人之地位。故今原告追加備位聲明，單獨向被告丁○○請求給付美金2000萬元等，其請求之依據為民法
          第110條，惟其請求於法律上尚難謂為有理由。
  （七）綜上所述，被告並無簽立任何委任狀，或有任何表示以
        代理權授與他人之行為，故原告主張丁○○有代理權一
        事，顯無可採。本案系爭協議書未經全部繼承人同意，
        不生效力，原告請求履行遺產分割協議顯無理由。且被
        告名下財產均為被告個人所有（四十年來辛苦經營所得
        ），並非繼承而來，原告更無理由不勞而獲，無緣無故
        要求被告給予高達六億新台幣之金錢。
  （八）並聲明：
        一原告之訴駁回。
        二如受不利益判決，被告己○○、丙○○、丁○○、戊○○願供擔保，請准宣告免為假執行。
三、被告庚○○則抗辯稱：
  （一）被告庚○○於系爭遺產分配協議書簽訂前，沒有委任蔡
        文斌律師或蔡進欽律師處理系爭遺產分配協商：
        一查蔡文斌律師於96年12月5日寄交蘇新竹律師之傳真
          函內載: 「本所當事人丁○○拜託蘇大律師轉告辛○○小姐，…」，顯見蔡文斌律師係受被告丁○○之委
          任寄發該傳真函，而傳真函內文，並沒有庚○○授權
          丁○○代理處理協商事宜之記載，可知，被告庚○○
          沒有委任蔡文斌律師寄發96年12月5日之傳真函，該
          傳真函乃被告丁○○一人單獨委任蔡文斌律師處理，
          與被告庚○○無關。
        二被告庚○○沒有委任蔡進欽律師寄發97年4月11日之
          函文：
          (一)查蔡進欽律師於97年4月11日寄發函文給蘇新竹律
            師，該函文內容隻字未載蔡進欽律師有受被告庚○○之委任處理系爭協商。
          (二)蔡進欽律師業於鈞院具結證稱，伊在系爭遺產分配
            協議書協調過程中，不曾與庚○○接觸，足證被告
            庚○○沒有委任蔡進欽律師處理系爭遺產分配協商
            ，被告庚○○亦當然沒有委任蔡進欽律師寄發97年
            4月11日之函文。
  （二）被告庚○○未授權被告丁○○簽署系爭遺產分配協議書
        ，故系爭遺產分配協議書對被告庚○○不生效力：
        一被告庚○○長期旅居美國，對於寄至原台南戶籍（台
          南市○○街63號）之存證信函或法院地檢署書狀等，
          從未親自收受，均係透過同案被告己○○代為轉交，
          且己○○亦僅為部分轉交。原告辛○○所稱96年12月
          10日所發送之存證信函，內容要求被告等五人推派一
          人代表，與其協商遺產分配事宜，實際上被告庚○○
          並未收到該函，更遑論授權同案被告丁○○代理被告
          簽署遺產分配協議書。
        二97年5月15日，被告丁○○於未獲被告庚○○授權，
          在被告庚○○不知情之狀況下，擅自代表被告，與原
          告辛○○簽署遺產分配協議書。內容略為被告等五人
          （即甲方）願給付原告（即乙方）美金兩千萬元，原
          告則放棄繼承權，嗣後經被告戊○○傳真前揭協議書
          ，被告庚○○方始得知，被告庚○○知悉後隨即於97
          年5月28日傳真被告丁○○表示：「我（即被告庚○○）剛從外地回來，看到此傳真非常驚訝，我不知此
          協議書為何有我名字，劉家並還沒分配財產（遺產）
          ，何來此遺產分配協議書，……你又沒有經過我同意
          ，完全忽視我的存在，…」等語，可知被告庚○○根
          本不曾授權被告丁○○簽訂系爭協議書，且不同意系
          爭協議書之簽訂，並拒絕承認被告丁○○之無權代理
          行為。
        三97年6月19日、24日，原告辛○○嗣後所發存證信函
          ，稱被告庚○○等5人應速提出付款方案，否則需負
          擔自同年7月1日起之遲延利息云云。被告庚○○係經
          被告己○○分別於同年6月20日、7月2日傳真，方始
          知悉。
        四嗣於97年9月25日，被告庚○○再以台北杭南郵局第
          04830號存證信函函告原告辛○○表示：「被告庚○○從未授權同案被告丁○○代理本人簽立遺產分配協
          議書，事後對於丁○○之代理行為，亦不予承認。被
          告丁○○所為既構成無權代理且無成立表見代理之可
          能，則被告庚○○自不負授權人責任，更遑論負擔遲
          延利息」等語。
        五是被告庚○○不曾收受原告96年11月29日及96年12月
          10日之協商通知，當然不可能對原告之通知有所回應
          ，更不可能授權任何人代理被告庚○○處理系爭協商
          事宜。
        六又原告委任蘇新竹律師於96年12月10日發出之傳真，
          受文者僅「丁○○」一人，被告庚○○既非該通知函
          之受文者，當然對該函無從回應，故被告庚○○自不
          可能推派被告丁○○代表協商。
        七被告己○○、丙○○、丁○○、戊○○均表示被告庚○○對系爭協議書於事前並不知情，事後亦表示不同
          意，並沒有授權丁○○簽訂系爭協議書。
        八 被告丁○○之訴訟代理人前於鈞院97年10月6日言詞
           辯論時，亦陳稱丁○○簽訂系爭協議書之前，沒有
           得到其他被告授權，且其後被告庚○○明確表示不
           同意等語。
        九蘇新竹律師前於97年10月6日於鈞院具結作證時證稱
          ，伊受任處理系爭協議書協商過程中，不曾見過被告
          庚○○授權被告丁○○代理協商之任何證明等語；蔡
          進欽律師亦於97年10月6日於鈞院具結作證時證稱，
          伊係受被告丁○○之委任處理系爭遺產分配協議，在
          整個協調過程不曾與庚○○接觸，且丁○○不曾提出
          庚○○授權談協議的書面等語。查蘇新竹律師係受原
          告委任、蔡進欽律師係受被告丁○○委任處理系爭遺
          產分配協議事宜之人，渠等對系爭協議書之協商經過
          知之甚詳，以渠上揭證言，更可知被告庚○○未授權
          被告丁○○簽定協議書。
        十綜上所述，被告庚○○不曾收受原告96年11月29日及
          96年12月10日之協商通知，且非協商通知的受通知人
          ，是被告丁○○事前未獲被告庚○○授權代理簽署遺
          產分配協議書，被告庚○○事後對於丁○○之代理行
          為，亦不予承認，依民法第170條之規定，被告丁○○所為構成無權代理對於本人即被告庚○○不生效力
          。而原告主張被告庚○○有授權被告丁○○簽署系爭
          遺產分配協議書，關於代理權之有無，自應由原告負
          舉證責任，惟遍觀原告所提證據，被告庚○○授權丁○○的時間、方式、授權範圍為何，原告均未舉證，
          其空言主張自不足採信。
  （三）97年6月19日、24日，原告辛○○嗣後所發存證信函，
        稱被告庚○○等5人應速提出付款方案，否則需負擔自
        同年7月1日起之遲延利息云云。被告庚○○係經被告己○○分別於同年6月20日、7月2日傳真方始知悉。被告
        庚○○知悉後即於97年9月18日、9月25日分別寄發律師
        函及存證信函予原告，向原告說明被告庚○○不曾授權
        丁○○代理簽訂系爭遺產分配協議書，且反對丁○○之
        無權代理行為，故原告稱被告庚○○沒有對原告之存證
        信函提出不同意見，應負授權人之責云云，容有誤會。
  （四）再者被告庚○○沒有回應原告之通知或信函之義務，且
        是否回函與是否授權乃完全不相干之二事，縱令被告庚○○有收受原告全部之通知及信函，而完全置之不理、
        不予回應，亦不代表被告庚○○有授權被告丁○○代為
        處理任何事情。
  （五）被告庚○○於另案繼承登記事件雖有委任蔡進欽律師，
        惟被告庚○○與蔡進欽律師於該繼承登記事件之委任關
        係，與系爭遺產分配協商之授權係屬二事。被告庚○○
        確實曾於97年3月11日委任蔡進欽律師為訴訟代理人，
        為被告庚○○處理另案繼承登記事件，然而被告庚○○
        係「為繼承登記事件」委任蔡進欽律師、蘇正信律師、
        蔡弘琳律師為訴訟代理人，委任範圍限於繼承登記事件
        之處理，此亦明文寫於該委任書中。是被告庚○○縱然
        曾委任蔡進欽律師為繼承登記訴訟事件之訴訟代理人，
        但不代表被告庚○○於其他事務之處理也有授與蔡進欽
        律師代理權；蔡進欽律師之受委任範圍僅限於該繼承登
        記事件之處理，不能無限上綱地妄稱受委任範圍及於系
        爭遺產分配協商。況97年度家訴字第21號繼承登記事件
        係原告起訴請求其餘五名被繼承人（即本件被告己○○
        、庚○○、丙○○、丁○○、戊○○）協同原告辦理兩
        造之父親劉來欽所有好帝一公司35萬股股份的繼承登記
        ，而依原告於該事件起訴狀所提出之好帝一公司有限公
        司變更登記表之記載，劉來欽於好帝一公司之出資額為
        新台幣350萬元，亦即原告於97年度家訴字第21號繼承
        登記事件中之標的價額僅約新台幣350萬元，依此計算
        ，六名被繼承人每人僅可分得約新台幣58萬餘，被告庚○○斷不可能於該訴訟進行中，於訴訟外同意給付原告
        2000萬美金（約合新台幣6億元）之鉅款與原告達成和
        解。故原告執被告庚○○曾於另案委任蔡進欽律師為由
        ，稱被告庚○○於系爭協議中亦有授權丁○○委任蔡進
        欽律師，原告之推論顯屬跳躍。
  （六）又系爭協議書第三點記載，「協議期間，乙方（即原告
        ）應向台南地方法院撤回97年度重訴字第75號確認買賣
        關係不存在案件，及向台南地方法院檢察署對96年度他
        字第2485號、97年度偵字第5144號、5146號偽造文書案
        件具狀表示不再追究之意。」等語，原告主張系爭協議
        書簽訂之目的，在解決甲方可能涉及刑事不法的問題，
        而以給付系爭2000萬美金，作為乙方（即原告）撤回民
        事起訴及刑事告訴的對價。惟查：被告庚○○並非台南
        地方法院97年度重訴字第75號確認買賣關係不存在事件
        之被告，亦非台南地方法院檢察署96年度他字第2485號
        、97年度偵字第5144號、5146號等案件之被告。是被告
        庚○○本即無給付鉅額對價以換取原告撤回起訴或告訴
        之動機。更可證被告庚○○論理上不可能、事實上亦沒
        有授權丁○○代理簽訂系爭協議書。
  （七）又雖台南地方法院檢察署97年偵續132字第5350號函之
        說明三略謂：「惟，辛○○（即原告）之夫黃仲仁另於
        97年10月2日向本署提出告訴，現由本股以97年度他字
        第3063號案件偵查中」等語，而根據該案卷宗影本，被
        告庚○○為該案被告之一。惟查，系爭協議書係於97年
        5月15日簽訂，而被告庚○○被列為台南地方法院檢察
        署97年度他字第3063號案件之被告，係原告之夫黃仲仁
        提出告訴以後之事，足見被告庚○○於臺灣臺南地方法
        院檢察署97年度他字第3063號案件中被列為被告與本件
        之系爭協議書履行爭議無關。
  （八）被告丁○○所提出之付款方案亦係被告丁○○擅自主張
        ，與被告庚○○無關：
        一被告庚○○前已於97年5月28日以傳真向被告丁○○
          明確表示不曾授權且反對系爭遺產分配協議書之意思
          ，被告丁○○嗣後做成系爭字據與被告庚○○並無關
          連，況且該字據載有「除庚○○之部分外，其餘四人
          各先付現金新台幣一千萬元」等語，更可知系爭協議
          書之簽訂或付款方案字據之提出，與被告庚○○完全
          無關，被告庚○○與其他四名被告有所區隔，被告庚○○不曾授權被告丁○○簽訂或履行系爭協議書，此
          事純係被告丁○○無權代理而為。
        二被告丁○○之訴訟代理人前於鈞院97年10月6日開庭
          時亦陳稱，系爭付款方案字據係丁○○自擬，沒有經
          庚○○同意或授權，故尚非定案等語，足見被告丁○○所提出之付款方案並未得被告庚○○之授權，不能
          以被告丁○○自擬之字據即認被告庚○○有授權予被
          告丁○○。
  （九）退步言之，兩造於97年5月15日簽訂之遺產分配協議書
        中，約定原告辛○○（即乙方）負有拋棄繼承之義務。
        查兩造之被繼承人劉來欽先生於96年2月5日死亡，原告
        辛○○與被繼承人劉來欽同居一戶，且為父女至親關係
        ，應無不知父歿之理。且退萬步言，縱辛○○當時不知
        此事，然依辛○○於96年11月29日委託訴外人蘇新竹律
        師向己○○等人所發律師函，表示其係已故好帝一食品
        有限公司創辦人劉來欽之女，可證辛○○已知悉被繼承
        人劉來欽死亡之事實，並於知悉其事之同時，亦覺知其
        依法為繼承人。是即便自96年11月29日起算，兩造於97
        年5月15日簽訂遺產分配協議書之時亦已逾原告得拋棄
        對被繼承人劉來欽之繼承權之期間，而系爭遺產分配協
        議書中約定原告辛○○（即乙方）負有放棄繼承權之義
        務，顯係法律上客觀的給付不能（自始不能），依民法
        第246條第1項規定以不能給付為契約標的者，其契約為
        無效。況再退步言之，縱兩造所簽訂之遺產分配協議書
        不因民法第246條第1項標的不能而無效，惟原告辛○○
        亦從未履行拋棄繼承之契約上義務，依同法第264條第1
        項，被告庚○○仍得主張同時履行抗辯，拒絕自己之給
        付，自不待言。
  （十）再退步言之，系爭遺產分配協議書第一點載：「甲方願
        給付乙方美金二千萬元正。乙方則放棄繼承權。」；第
        二點為：「付款期限及其他條款雙方另行協議，期限至
        民國九十七年五月卅一日止。」，可知立協議書人（即
        被告丁○○及原告辛○○）既明確約定2000萬美金之付
        款期限必須另行協議，顯見付款期限尚未於系爭協議書
        中約定確定。又參與系爭協議書簽訂過程之蘇新竹律師
        ，於97年10月6日在鈞院具結證稱：「……後來這件事
        情他們也有請社會人士來談，二千萬美金金額沒有變，
        只是給付的期限長短而已，所以沒有談成。」蔡進欽律
        師則具結證稱：「後來蘇律師表示原告接受二千萬美金
        ，…後來才想說先確定給付的金額，付款的方式及其他
        細節再慢慢談，蘇律師說一個禮拜的時間談，但是丁○○說不行，時間太短，最後達成的協議，關於履行的期
        限及其他細節在九十七年五月三十一日以前協議完。…
        …」。由兩位律師之證言可知：立協議書人（即被告丁○○及原告辛○○），於97年5月15日簽訂系爭遺產分
        配協議書當時，尚未就系爭2000萬元付款期限達成合意
        ，而明確約定應於97年5月31日前協議完成，然事後不
        曾就付款期限達成合意。是系爭2000萬美金之付款期限
        既已於協議書中約定「另行協議」，則依前揭民法315
        條規定，雙方另行協議前，清償期尚未確定，遑論屆至
        。是原告至多僅得依照系爭遺產分配協議書第二點，請
        求協議商訂付款期限，不得逕行請求給付系爭2000萬美
        金。
  （十一）再者，系爭遺產分配協議書內容因有下列情事違反公
          共秩序與善良風俗，應屬無效：
          一按「法律行為，有背於公共秩序或善良風俗者，無
            效」民法第72條定有明文。又按，所謂有背於公共
            秩序或善良風俗者無效，乃指法律行為本身違反國
            家社會一般利益及一般道德觀念而言。而法律行為
            是否違反公共秩序或善良風俗，應依法律行為之內
            容，附隨情況，以及當事人之動機、目的及其他相
            關因素綜合判斷，最高法院83年度台上字第1530號
            判決意旨可資參照。再按，「訴訟權係人民在司法
            上之受益權，旨在確保人民有依法定程序提起訴訟
            及受公平審判之權益，不容他人從中牟取利益。故
            對涉訟之人，提供證據資料或允諾負擔費用，而與
            之約定應於公序良俗有違，依民法第七十二條規定
            ，應屬無效」，有最高法院95年台上字第2928號判
            決闡釋在案。是依上揭最高法院判決意旨可知，法
            律行為是否違反公序良俗，應就法律行為之內容，
            當事人之動機、目的等因素綜合判斷，並且，藉由
            訴訟權之行使牟取利益之行為，與公序良俗有違，
            應屬無效。
          二查系爭遺產分配協議書之約定第一點為「甲方願給
            付乙方（即原告）美金2000萬元正，乙方則放棄繼
            承權」，第三點為「協議期間，乙方（即原告）應
            向臺灣台南地方法院撒回九十七年度重訴字第七五
            號確認買賣關係不存在案件，及向臺灣台南地方法
            院檢察署對九十六年度他字第二四八五號、九十七
            年偵字第五一四四、五一四六號偽造文書案件，具
            狀表示不再追究之意」、第四點為「協議期間乙方
            不得對甲方有任何檢舉起訴、告訴等發動司法、稅
            務程序之行為，如有違反，乙方願意賠償甲方美金
            二千萬元，且本條款於本協議書作廢後仍然有效」
            。由協議書約定內容可知，該協議書係以甲方（即
            本件被告）給付2000萬美元為代價，換取乙方（即
            本件原告）撤回已提起的所有民事訴訟及刑事告訴
            ，以及原告不行使任何訴訟上、稅務程序上之權利
            之對價，原告顯係藉由訴訟權之不行使牟取利益。
          三蘇新竹律師於鈞院證稱：「（本件協調的經過？）
            96年11月間由原告來委任我，同時還拿一些除了被
            告戊○○外，其他被告涉及不法事件的資料給我看
            ，……我在96年11月29日寫了一張函文給被告，告
            訴他們有涉及不法的事情，請他們出來談，如果不
            出來談就要提出刑事告訴或告發……」、「（雙方
            談的基礎是什麼？）我們沒有談到遺產分割的問題
            ，只是談到被告涉及刑事的部分如何處理。」、「
            （被告有寫書狀說原告必須要向法院表示拋棄繼承
            ？）沒有談到這個。所謂拋棄繼承是債務很多，才
            有需要拋棄。本件並沒有這種情形。」等語。蔡進
            欽律師於鈞院證稱：「（那時有提到刑事案件的事
            情嗎？）丁○○有說原告要告他們刑事案件。」、
            「（接下來情況如何？）……我就跟他們分析，…
            …如果這些東西（指原告所稱不法資料）講的是對
            的，你們會有風險，如果沒有；你們就禁得起考驗
            。……當初為什麼把協議書的名稱定做遺產分配協
            議書，是因為蘇律師97年5月3日有傳真一份文件給
            我，我把這份文件拿給丁○○看，為了要規避協議
            書的內容是否有不法的問題，因為涉及刑事案件和
            解的問題，所以我就把標題寫成遺產分配協議書。
            」等語。依系爭遺產分配協議書見證律師蘇新竹、
            蔡進欽於鈞院之上開證述，足認系爭協議書之簽立
            目的，不在分配遺產，而在處理被告涉及刑事不法
            的問題。
          四由系爭協議書簽訂緣由、動機、目的及兩造關係觀
            之，原告與被告係至親之兄弟姊妹關係，卻要脅給
            付2000萬美金鉅款，難認其動機符合公共秩序、善
            良風俗：
            (一)如上所述，系爭遺產分配協議書乃原告以握有被
              告涉及不法資料為由，要求被告提出2000萬美金
              （約新台幣6億元）之鉅額款項，觀諸原告之動
              機及目的，原告主動釋出握有被告涉及不法資料
              之訊息而要求被告出面協商，並於磋商後要求給
              付2000萬美金，作為解決被告可能涉及刑事不法
              之對價，其動機難謂為良善。
            (二)復且，原告與被告係至親的兄弟姊妹關係，原告
              不思珍惜兩造間珍貴的血緣聯繫與兄弟姊妹情誼
              ，反積極以各種方式施壓予被告，甚至以系爭協
              議書主動向被告索討2000萬美金的鉅額款項，此
              舉於社會一般道德觀念，顯應予非議。
          五訴訟權之行使，本在保障人民之合法權益，俾令人
            民依法享有之權利得於訴訟、審判中實現。然而，
            原告卻以訴訟權的行使與否作為向被告索討高達
            2000萬美金之手段，足認系爭協議書之內容，已非
            一般的刑事和解可資比擬，如承認其效力，將使得
            訴訟權淪為私人謀逐個人私利的工具，故系爭協議
            書之約定內容，不僅在一般道德觀念上難令人接受
            ，更有違訴訟權存在之目的，而有悖於國家社會之
            利益。再考量原告與被告係至親的兄弟姊妹關係，
            卻以訴訟權行使與否為手段，要求被告提出高達
            2000萬美金之鉅額給付，其舉明顯悖於社會一般道
            德觀念。揆諸前揭最高法院83年度台上字第1530號
            判決、最高法院95年台上字第2928號判決意旨，原
            告與被告為兄弟姊妹關係，卻藉由系爭遺產分配協
            議書之簽訂，以訴訟權之不行使牟利，其舉明顯有
            悖於公共秩序與善良風俗，依民法第72條規定，系
            爭協議書內容無效。
  （十二）並聲明：
          一原告之訴及假執行之聲請均駁回。
          二如受不利判決，被告庚○○願供現金或等值之台灣
            銀行無記名可轉讓定期存單為原告供擔保後，請宣
            告准免假執行。
四、兩造不爭執之事實：
  （一）被繼承人劉來欽於96年2月5日死亡，兩造均為被繼承人
        劉來欽之子女，為被繼承人劉來欽之法定繼承人，此並
        有原告提出之除戶謄本1件、繼承系統表1件、戶籍謄本
        6件為證。
  （二）被告丁○○與原告於97年5月15日以蘇新竹律師、蔡進
        欽律師為見證律師簽署遺產分配協議書，約定：「立協
        議書人己○○、庚○○、丙○○、丁○○、戊○○（以
        下簡稱甲方）與辛○○（以下簡稱乙方）均係被繼承人
        劉來欽之繼承人，雙方為遺產分配事宜初步協議合意條
        件如下：一甲方願給付乙方美金貳仟萬元正。乙方則放
        棄繼承權。二付款期限及其他條款雙方另行協議，期限
        至民國九十七年五月卅一日止。三協議期間，乙方應向
        台灣台南地方法院撤回九十七年度重訴字第七五號確認
        買賣關係不存在案件，及向台灣台南地方法院檢察署對
        九十六年度他字第二四八五號、九十七年偵字第五一四
        四、五一四六號偽造文書案件，具狀表示不再追究之意
        。四協議期間乙方不得對甲方有任何檢舉、起訴、告訴
        等發動司法、稅務程序之行為，如有違反，乙方願賠償
        甲方美金貳仟萬元，且本條款於本協議書作廢後仍然有
        效。」，被告丁○○於甲方代表人處簽名，原告則於乙
        方處簽名，此並有系爭協議書影本附於卷內可稽。
  （三）原告曾於97年1月24日以丁○○、庚○○、戊○○、丙○○、己○○等人為被告，向本院提起97年度家訴字第
        21號請求辦理繼承登記事件之訴訟，嗣於97年5月5日具
        狀撤回起訴在案，此亦經本院依職權調取本院97年度家
        訴字第21號繼承登記等民事事件卷宗核閱綦詳。
  （四）原告曾於97年3月25日以訴外人蘇國課及本件被告丙○○為被告，提起確認買賣關係不存在之民事訴訟，經本
        院編分為97年度重訴字第75號確認買賣關係不存在等事
        件審理，嗣原告於97年5月27日撤回起訴在案之事實，
        亦經本院依職權調取本院97年度重訴字第75號確認買賣
        關係不存在等事件卷宗核閱綦詳。
  （五）原告曾就被告丁○○涉犯偽造文書罪及背信罪之事實向
        檢察官對被告丁○○提出告訴，經臺灣臺南地方法院檢
        察署檢察官於97年8月25日對被告丁○○作成97年度偵
        字第5144、5146號不起訴處分，原告嗣並於同年9月1日
        對前開不起訴處分聲請再議，此並經本院依職權調取前
        開刑事偵查卷宗核閱綦詳。
  （六）系爭協議書簽定後，被告丁○○曾提出付款方案1件，
        內容略為：「美國的土地、房屋由鑑價公司鑑價一個合
        理價格，雙方均可以此價格出售，由出售之金額抵付部
        分價金，或對方同意此價格，亦可直接過戶給對方。崑
        陵山土地作價美金2000萬元，過戶給對方。台南市○○
        路土地過戶給對方。台北縣五股鄉冷凍廠土地、房屋及
        公司鑑價後過戶給對方。除庚○○之部分外，其餘四人
        各先付現金新台幣壹仟萬元共肆仟萬元，但需詢問會計
        師確定能合法給付時，於97年7月15日前給付。」等語
        ，亦有付款方案1件附卷可稽。
五、得心證之理由：
  （一）被告辯稱系爭協議書有無效或得撤銷之情事部分：
        一被告辯稱系爭協議書係遺產分割協議書，未得全體繼
          承人同意應屬無效云云，為原告所否認，且：
          (一)按解釋意思表示，應探求當事人之真意，不得拘泥
            於所用之辭句，民法第98條定有明文，是系爭協議
            書固有「雙方為遺產分配事宜初步協議合意條件如
            下」之詞句，並於第一點約定「甲方願給付乙方美
            金貳仟萬元正。乙方則放棄繼承權。」等語，惟是
            否因此即係遺產分割之協議，仍應就訂約時之真意
            決之，合先敘明。
          (二)次按稱和解者，謂當事人約定，互相讓步，以終止
            爭執或防止爭執發生之契約。和解有使當事人所拋
            棄之權利消滅及使當事人取得和解契約所訂明權利
            之效力，民法第736條、第737條定有明文。查系爭
            協議固有「雙方為遺產分配事宜初步協議合意條件
            如下」之詞句，並於第一點約定「甲方願給付乙方
            美金貳仟萬元正。乙方則放棄繼承權。」等語，惟
            系爭協議書第三點亦約定「協議期間，乙方應向台
            灣台南地方法院撤回九十七年度重訴字第七五號確
            認買賣關係不存在案件，及向台灣台南地方法院檢
            察署對九十六年度他字第二四八五號、九十七年偵
            字第五一四四、五一四六號偽造文書案件，具狀表
            示不再追究之意。」，第四點約定「協議期間乙方
            不得對甲方有任何檢舉、起訴、告訴等發動司法、
            稅務程序之行為，如有違反，乙方願賠償甲方美金
            貳仟萬元，且本條款於本協議書作廢後仍然有效。
            」等語，且證人即系爭協議書之見證人蘇新竹律師
            證稱：「（雙方談的基礎是什麼？）我們沒有談到
            遺產分割的問題，只是談到被告涉及刑事的部分如
            何處理。（協議書上有寫到原告放棄繼承權，是什
            麼意思？）只要和解原告就放棄對於劉來欽遺產的
            繼承權，因為遺產只剩下一點點，沒什麼好分配的
            。」等語，證人蔡進欽律師亦證稱：「從開始談到
            簽訂協議書，時間大約是二個月的時間。一開始是
            丁○○來找我，要我幫他們跟原告談家族財產分配
            的事，丁○○說原告要伍仟萬美金。（那時有提到
            刑事案件的事情嗎？）丁○○說原告要告他們刑事
            案件。……當初為什麼把協議書的名稱定作遺產分
            配協議書，是因為蘇律師九十七年五月三日有傳真
            壹份文件給我，我把這份文件拿給丁○○，為了要
            規避協議書的內容是否有不法的問題，因為涉及刑
            事案件和解的問題，所以我就把標題寫成遺產分配
            協議書。」等語（詳見97年10月6日言詞辯論筆錄
            ），足見系爭協議並非針對兩造如何分割劉來欽之
            遺產而成立之契約，且依其內容係以甲方給付乙方
            美金貳仟萬元為條件，乙方則放棄繼承權並負有於
            協議期間撤回特定訴訟、對特定刑事案件表示不再
            追究，以及於協議期間內不得對被告發動司法及稅
            務程序之義務，足認系爭協議書之性質應係和解契
            約，並非遺產分割之協議，被告以系爭協議係未經
            全體繼承人同意之遺產分割協議，而主張系爭協議
            無效云云，並不足採。
        二又被告辯稱系爭協議書有違反公共秩序、善良風俗云
          云，為原告所否認，且查：
          (一)按法律行為，有背於公共秩序號或善良風俗者，無
            效，民法第72條定有明文。又按「民法第72條所謂
            ：「法律行為有背於公共秩序或善良風俗者，無效
            。」，乃指法律行為是否違反國家社會之一般利益
            及道德觀念而言，而法律行為是否違反公序良俗，
            則應就法律行為之內容附隨情況，以及當事人之動
            機、目的及其他相關因素綜合判斷。」、「權利之
            拋棄，不得違背法律之強制或禁止規定或公序良俗
            ，否則其拋棄行為無效。又憲法第十六條規定，人
            民有訴訟之權，旨在確保人民有依法定程序提起訴
            訟及受公平審判之權利。查系爭協議書第四條雖約
            定兩造『不得再以任何方式追究他方刑責』，其真
            意倘係拋棄刑事訴訟權，即有違憲法第十六條保障
            訴訟權之意旨，難謂有效。」，最高法83年度台上
            字第1530號、87年台上字第2000號著有判決可參。
          (二)查本件被告之所以認系爭協議書約定之內容有違反
            公共秩序、善良風俗，無非謂系爭協議書第三點約
            定「協議期間，乙方（即原告）應向臺灣台南地方
            法院撒回九十七年度重訴字第七五號確認買賣關係
            不存在案件，及向臺灣台南地方法院檢察署對九十
            六年度他字第二四八五號、九十七年偵字第五一四
            四、五一四六號偽造文書案件，具狀表示不再追究
            之意」、第四點約定「協議期間乙方不得對甲方有
            任何檢舉起訴、告訴等發動司法、稅務程序之行為
            ，如有違反，乙方願意賠償甲方美金二千萬元，且
            本條款於本協議書作廢後仍然有效」等語，係以甲
            方（即被告）給付2000萬美元為代價換取乙方（即
            原告）撤回已提起的所有民事訴訟及刑事告訴，以
            及原告不行使任何訴訟上、稅務程序上之權利之對
            價，可認係藉由訴訟權之不行使牟取利益云云，惟
            原告就其與被告間之民刑事訴訟本即有撤回或表示
            不再追訴之意之合法權利，訴訟中兩造當事人以一
            定條件進行和解以終結訴訟亦非法所不許。再證人
            蘇新竹律師證稱：「（被告是否都有涉及刑事不法
            的問題？）被告五人都有涉及不法。因為原告沒有
            在中國信託開帳戶，卻在中國信託有一個帳戶，而
            且有錢轉帳進去，金額好幾千萬，是誰轉帳的不清
            楚，到了年底前又都轉走。九十五年間被告還利用
            原告的帳戶，匯錢給臺灣各地方的帳戶。匯錢是有
            涉及偽造文書，因為原告沒有開帳戶，而且原告九
            十五年二月二十日有改名字，匯錢是三月、四月、
            五月，還是用原告的名字去匯。（遺產分配協議書
            第四點，是指涉及哪些案件？）當初並不知道有哪
            些案件，只是先作這方面的約定。（九十七年五月
            三日是否有傳真壹份文件給蔡律師？）是我從我家
            的傳真機傳真，也是我寫的。（所以你認為被告所
            涉及的刑事內容就是傳真文件的內容？）是的。（
            刑事案件換取所謂的和解是否就是指傳真文件所提
            這些案由？）是的。我們認為被告有這些嫌疑。」
            等語（詳見97年10月6日言詞辯論筆錄），證人蔡
            進欽律師亦證稱：「……協議書的第四點，為什麼
            要這樣，是因為蘇律師九十七年五月三日傳真的內
            容有說被告涉及刑事案件，所以才會在協議書上記
            載原告除了要撤回已經告的刑事案件，也不可以再
            告被告任何刑事案件。」等語（詳見97年10月6日
            言詞辯論筆錄），足見系爭協議第四點「協議期間
            乙方不得對甲方有任何檢舉、起訴、告訴等發動司
            法、稅務程序之行為……」約定時雖非針對具體之
            訴訟達成和解，惟仍可見兩造間有潛在之爭執事端
            存在，被告願意以給付貳仟萬美元為條件使原告負
            有不為檢舉興訟行為之義務，雙方有意思表示之合
            致，與拋棄刑事訴訟權尚屬有別，尚難謂有違反違
            反國家社會一般利益及道德觀念之情形，被告執之
            主張系爭協議書有違公序良俗或善良風俗云云，並
            不足採。
        三被告辯稱被告丁○○係遭原告脅迫而簽署系爭協議書
          ，故而主張撤銷同意系爭協議書內容之意思表示部分
          ：
          (一)按因被詐欺或被脅迫而為意思表示者，表意人得撤
            銷其意思表示，民法第92條前段固定有明文。惟按
            民法第九十二條第一項前段規定，因被詐欺或被脅
            迫而為意思表示者，表意人得撤銷其意思表示。所
            謂因被脅迫而為意思表示，係指因相對人或第三人
            以不法危害之言語或舉動加諸表意人，使其心生恐
            怖，致為意思表示而言。當事人主張其意思表示係
            因被詐欺或脅迫而為之者，應就其被詐欺或被脅迫
            之事實，負舉證之責任（最高法院21年上字第2012
            號判例、95年台上字第2948號判決參照）。查本件
            被告主張被告丁○○係受原告之脅迫而簽署系爭協
            議書，為原告所否認，被告就其此部分之主張自應
            負舉證之責任，合先敘明。
          (二)被告主張原告以多件刑事訴訟恐嚇被告丁○○，並
            已對被告丁○○提起多件刑事訴訟，被告丁○○於
            簽立系爭協議書當時，其夫蘇國課因他案遭羈押中
            ，被告丁○○自己又遭原告提出告訴，原告以刑事
            案件相脅，致被告丁○○心生恐懼而簽下系爭協議
            書云云，固據被告提出臺灣臺南地方法院檢察署檢
            察官逮捕通知書影本1件為證，惟原告均否認之，
            且證人蔡進欽律師證稱：「（這份協議書的內容是
            否你擬的？）是的，我是依據雙方的協議擬的，原
            告方面跟我談的是蘇律師，我這一邊和我談的是丁○○。……從開始談到簽訂協議書，時間大約是二
            個月的時間。一開始是丁○○來找我，要我幫他們
            跟原告談家族財產分配的事，丁○○說原告要伍仟
            萬美金。（那時有提到刑事案件的事情嗎？）丁○○有說原告要告他們刑事案件。……丁○○說他們
            願意付伍佰萬美金，後來雙方金額互相升降，但是
            差距很大，無法談成，後來蘇律師打電話給我要我
            約丁○○他們去他的事務所看他們所持有的刑事資
            料，某一天下午，我和丁○○、己○○夫妻、另外
            兩個被告的朋友就一起去蘇律師的事務所，蘇律師
            把所有資料給我們看，因為資料很多，時間很短，
            我們沒有辦法詳細看，蘇律師就影印一部分叫被告
            帶回去跟律師研究看看，至於是交給哪個被告我不
            記得，後來己○○和丁○○有到我的事務所針對這
            些資料作討論，我就跟他們分析，你們有沒有作，
            你們當事人最清楚，我只能作客觀的分析，如果這
            些東西講的是對的，你們會有風險，如果沒有，你
            們就可以經得起考驗。後來丁○○、己○○就給我
            一個和原告談的底價……」」等語（詳見97年10月
            16日言詞辯論筆錄），足認原告並未對被告丁○○
            加諸不法危害之言語或舉動，被告丁○○於簽署契
            約前有充分的時間考慮，且系爭協議書之內容尚且
            是由被告丁○○所委任之蔡進欽律師所擬，實難認
            被告有遭原告脅迫而在意思表示不自由之狀態下簽
            署系爭協議書，被告執之主張撤銷同意系爭協議書
            之意思表示，並不足採。
        四綜上，系爭協議書並無無效或得撤銷之事由存在，被
          告與原告間就系爭協議書約定之內容有意思表示之合
          致，應認系爭協議書已成立生效。
  （二）再按清償期，除法律另有規定或契約另有訂定，或得依
        債之性質或其他情形決定者外，債權人得隨時請求清償
        ，債務人亦得隨時為清償，民法第315條定有明文。查
        本件被告固辯稱系爭協議書第二點約定「付款期限及其
        他條款雙方另行協議，期限至民國九十七年五月卅一日
        止。」故系爭協議尚未就清償期約定明確，原告僅得請
        求被告與之協議付款期限，尚不得逕行請求被告付款云
        云，惟查系爭協議第二點後段係約定「期限至民國九十
        七年五月卅一日止」，且證人蔡進欽律師亦證稱：「…
        …後來蘇律師表示原告接受二千萬美金，之後我們又就
        付款的方式進行協調，蘇律師說原告希望拿到現金或要
        先拿一半，但是被告丁○○表示並不是一下子就可以籌
        到那些錢，後來才想說先確定給付的金額，付款的方式
        及其他細節再慢慢談，蘇律師說一個禮拜的時間談，但
        是丁○○說不行，時間太短，最後達成的協議，關於履
        行的期限及其他細節在九十七年五月三十一日以前協議
        完。……」等語（詳見97年10月6日言詞辯論筆錄），
        足見該期限係指契約雙方就付款期限及其他條款另行協
        議之期限，可認於期限屆至後，倘雙方未能就付款期限
        及其他條款為其他協議，應無再行協議之必要，是依民
        法第315條之規定，原告自得隨時請求清償，是被告以
        原告僅得請求被告協議付款期限，不得逕行請求清償云
        云，亦不足採。
  （三）被告辯稱原告未依約定為拋棄繼承權之對待給付，故被
        告可拒不付款云云，為原告所否認，且查：
        一系爭協議書第一點固約定「甲方願給付乙方美金貳仟
          萬元正。乙方則放棄繼承權」等語，惟並未約定乙方
          必須依法向法院為拋棄繼承權之意思表示，且證人蔡
          進欽律師證稱：「……協議書第一點拋棄繼承權部分
          ，寫協議書時距離拋棄繼承期限已經經過很久了，所
          以不可能要原告去拋棄繼承，寫這句話目的是如果原
          告有拿到二千萬美金，就不要再去分配劉來欽留下來
          的遺產，……」等語（詳見97年10月6日言詞辯論筆
          錄），足認系爭協議書約定「乙方則放棄繼承權」，
          並非指原告必須依民法第1174條之規定向法院聲明拋
          棄繼承權之謂，是被告以原告未向法院聲明拋棄繼承
          權，而主張得拒絕履行契約云云，並不足採。
        二又被告辯稱，原告於協議期間雖向臺灣臺南地方法院
          檢察署撤回97年度偵字第5144號、5146號偽造文書等
          案件之刑事告訴，惟嗣後又對檢察官所作成對被告之
          不起訴處分聲請再議之事實，業據被告提出刑事撤回
          告訴狀影本1件、刑事再議聲請狀影本1件為證，並經
          本院依職權向臺灣臺南地方法院檢察署調取上開刑事
          偵查卷宗核閱綦詳，堪予認定。惟查系爭協議書係於
          97年5月15日簽定，且系爭協議書第二點約定「付款
          期限及其他條款雙方另行協議，期限至民國九十七年
          五月卅一日止。」，第三點約定「協議期間，乙方應
          向台灣台南地方法院撤回九十七年度重訴字第七五號
          確認買賣關係不存在案件，及向台灣台南地方法院檢
          察署對九十六年度他字第二四八五號、九十七年偵字
          第五一四四、五一四六號造文書案件，具狀表示不再
          追究之意。」等語，足見第三點定協議期間係指97年
          5月15日至同年月31日止，而原告對上開刑事偵查案
          件聲請再議係於97年9月1日，並非在協議期間內所為
          ，且兩造於97年5月31日之期限內並未就付款之期限
          或其他條款達成協議，則原告於再議期間內依法提起
          再議，是否即有違反系爭協議書之約定尚屬有疑，況
          依系爭協議第四點約定「協議期間乙方不得對甲方有
          任何檢舉、起訴、告訴等發動司法、稅務程序之行為
          ，如有違反乙方願賠償甲方美金貳仟萬元，本條款於
          本協議書作廢後仍然有效」等語觀之，縱認原告提起
          再議而違反系爭協議之約定，則其亦係原告應賠償被
          告美金貳仟萬元之問題，並非被告可因此即拒絕給付
          。
  （四）再按代理人於代理權限內，以本人名義所為之意思表示
        ，直接對本人發生效力。代理權係以法律行為授與者，
        其授與應向代理人或向代理人對之為代理行為之第三人
        ，以意思表示為之，民法第103條第1項、第167條分別
        定有明文。又代理權之授與，應向代理人或向代理人對
        之為代理行為之第三人，以意思表示為之。此項意思表
        示，固不以明示為限，惟默示的授與代理權，仍須表意
        人之舉動或其他情事等之間接事實，與授與代理權之事
        項，具相當之關連性為必要，最高法院84年台上字第44
        號亦著有判決可參。查系爭協議書上僅有被告丁○○於
        乙方代表人欄簽署之事實，為兩造所不爭執，被告庚○○、戊○○、丙○○、己○○均否認有授權被告丁○○
        簽署系爭協議書，被告丁○○亦稱伊於系爭協議之協商
        至簽定之過程中，其均未與被告庚○○、戊○○、丙○○、己○○商議，並未得被告庚○○、戊○○、丙○○
        、己○○之授權，被告庚○○、戊○○、丙○○、己○○對系爭協議協商至簽定之過程均不知情等語（詳見98
        年8月3日言詞辯論筆錄），惟原告主張被告庚○○、戊○○、丙○○、己○○因有下列情事足認有授權被告丁○○與之進行協商最後並簽署系爭協議書，故被告丁○○簽署系爭協議書所生之效力應直接對被告庚○○、戊○○、丙○○、己○○生效云云，原告此部分之主張是
        否可採，茲述之如下：
        一原告主張原告與被告間前有多起民刑訴訟正在進行，
          原告於97年5月初撤回對被告所起訴之97年度訴字第
          21號請求辦理股份繼承登記之民事訴訟，被告丁○○
          、庚○○、丙○○、戊○○、己○○等人於本院97年
          度訴字第21號訴訟中所委任之律師亦係負責與原告協
          商系爭協議書之蔡進欽律師之事實，固據原告提出民
          事委任書影本2件為證，並經本院調取本院97年度家
          訴字第21號繼承登記事件卷宗核閱綦詳，堪予認定。
          惟查原告於判決確定前，得撤回訴之全部或一部，民
          事訴訟法第267條第1項前段定有明文，原告固於97年
          5月5日具狀撤回本院97年度家訴字第21號繼承登記之
          訴訟，惟其原因為何，並無從得知，況被告丁○○、
          庚○○、戊○○、丙○○、己○○於本院97年度家訴
          字第21號繼承登記事件中委任蔡進欽律師為訴訟代理
          人，係為處理97年度家訴字第21號繼承登記之訴訟事
          件，此亦為民事委任書狀所明載，是縱認原告之所以
          撤回起訴係因與被告丁○○、庚○○、戊○○、丙○○、己○○等人已進入系爭協議之協商階段為真，惟
          系爭協議書既非專為兩造就本院97年度家訴字第21號
          繼承登記事件達成和解所成立，則自不能僅因被告庚○○、戊○○、丙○○、己○○於本院97年度家訴字
          第21號繼承登記事件中委任蔡進欽律師為訴訟代理人
          ，即推認被告庚○○、戊○○、丙○○、己○○有授
          權被告丁○○委任蔡進欽律師與原告協議，進而簽定
          系爭協議書。
        二又原告主張系爭協議書第三點所載原告應撤回之97年
          度重訴字第75號確認買賣關係不存在事件之被告係丙○○及蘇國課，並非被告丁○○，而系爭協議書既將
          該事件列入原告應撤回起訴之範圍，原告亦已於97年
          5月27日具狀撤回97年度重訴字第75號確認買賣關係
          不存在事件之訴訟，足見其他被告有授權被告丁○○
          與原告進行協商，並簽署系爭協議書等情，固據原告
          提出本院97年重訴字第75號確認買賣關係不存在等事
          件97年4月15日訊問筆錄影本1件，及被告丙○○於97
          年重訴字第75號確認買賣關係不存在等事件中委任蔡
          進欽律師、蘇正信律師、蔡弘琳律師為訴訟代理人之
          委任書影本1件為證，並經本院依職權調取本院97年
          度重訴字第75號確認買賣關係不存在事件卷宗核閱綦
          詳，惟查被告丙○○委任蔡進欽律師係為處理97年度
          重訴字第75號確認買賣關係不存在等訴訟事件，並非
          為處理系爭協議，自不能僅因被告丙○○於97年度重
          訴字第75號確認買賣關係不存在等訴訟中委任蔡進欽
          律師，即認被告丙○○有授權被告丁○○簽定系爭協
          議書，況被告蘇國課為被告丁○○之配偶，被告丙○○係被告丁○○之弟弟，被告丁○○為配偶蘇國課及
          弟弟丙○○之利益而簽署系爭協議書亦非無可能，然
          仍不能以此即認被告丙○○有授權被告丁○○簽定系
          爭協議書。
        三再原告固主張系爭協議書成立後，原告曾委任蘇新竹
          律師以97年6月19日台南一支郵局第221號存證信函寄
          發予被告五人，表示除丁○○外之其餘被告均應負授
          權人之責，並催告被告於函到3日內提出合理之付款
          方法，原告復又委任蘇新竹律師以97年6月24日台南
          一支郵局第224號存證信函催告被告五人於97年6月30
          日以前給付原告美金2000萬元，而被告五人收信後，
          從未表示未授權丁○○代理協商之事實，固據原告提
          出台南一支郵局第221、224號存證信函及回執影本為
          證，惟被告均否認之，其中被告庚○○更辯稱伊已於
          97年5月28日傳真告知被告丁○○伊反對系爭協議之
          內容，並表示從未授權予被告丁○○，被告庚○○亦
          於97年9月18日、9月25日分別寄發律師函及存證信函
          予原告，向原告表示被告庚○○不曾授權丁○○代理
          簽訂系爭遺產分配協議書，且反對丁○○之無權代理
          行為等語，亦據被告庚○○提出97年5月28日日傳真
          文及傳真明細表、永信法律事務所97年9月18日信頌
          字第97045號函、台北杭南郵局97年9月25日第04830
          號存證信函為證，堪認被告庚○○此部分之答辯為真
          實，再者，姑不論被告戊○○、丙○○、己○○是否
          有為反對之表示，惟渠等單純之沈默，亦不足認定係
          默示授權予被告丁○○之行為，則原告執此主張被告
          庚○○、戊○○、丙○○、己○○有授權被告丁○○
          處理系爭協議之事宜，並不足採。
        四原告主張系爭協議書在協商過程中被告曾委任公道法
          律事務所之蔡文斌律師與原告方面進行協商，蔡文斌
          律師於96年12月5日致函蘇新竹律師，內容略以97年1
          月25日為已故劉來欽週年忌日，希原告返台協調，同
          意律師不出面，原告之配偶亦勿參與，由劉家兄弟姊
          妹自行協商等語，且被告嗣後委任蔡進欽律師於97年
          4月11日致蘇新竹律師之函文，係載「我方當事人均
          稱名下財產係個人所有」，或謂「我方當事人念及姊
          妹、姊弟之情，始同意與原告協商」等語，且系爭協
          議書簽定後被告丁○○曾提出包含其他被告財產在內
          之付款方案之事實，固據原告提出公道法律事務所96
          年12月5日寄予蘇新竹律師函1件、蔡進欽律師於97年
          4月11日回覆蘇新竹律師之信件、付款方案、美國的
          土地、房屋所有權證明、崑陵山玄業開發股份有限公
          司變更登記表及股東名簿、七和冷凍企業股份有限公
          司變更登記表等資料為證，惟證人甲○○證稱：「我
          在公道法律事務所服務。（公道法律事務所96年12月
          5日寄予蘇新竹律師函是否你所傳真給蘇新竹律師的
          ？）對。（當初為何要傳真這份文件？）一開始是陳
          正芳律師有接受辛○○的委任說要協調遺產的事宜，
          後來蘇新竹律師有再跟我們聯絡，丁○○就拜託我們
          傳真這張附件二（即公道法律事務所96年12月5日寄
          予蘇新竹律師函）給蘇新竹律師。（內容是誰擬的？
          ）是依據丁○○的陳述來擬的。」等語（詳見98年7
          月6日言詞辯論筆錄），蔡進欽律師證稱：「（當初
          遺產分配協議書上記載丁○○為甲方代表人，是否是
          先繕打的？）我拿去給原告簽名之前就已經打好了。
          （為什麼會把丁○○列為甲方代表人？）因為丁○○
          跟我說他可以代表他們家族處理事情，至於被告之間
          到底是怎樣的關係我不清楚。（九十七年四月十一日
          蔡律師有傳真給蘇律師提到『我方當事人均稱各人名
          下財產係各別所有，並非取自先父劉來欽』、『我方
          當事人念在兄弟姊妹之情，始勉予同意與原告協商家
          產分配事宜』，從這份傳真是否表示丁○○有得到其
          他被告的授權？）這內容是根據丁○○跟我說的內容
          寫的。（九十七年五月三日蘇律師傳真一些可能涉及
          不法的資料，請問丁○○有沒有提供給被告庚○○？
          ）我不清楚。（丁○○及己○○從蘇律師影印可能涉
          及不法資料之後，請問他有提供給被告庚○○嗎？）
          我不清楚。（丁○○跟你說底價可以是二千萬美金，
          這個金額丁○○有沒有事先跟庚○○談到？）我不知
          道。（在協議書洽談期間丁○○有沒有提出有關庚○○授權談協議書的書面？）沒有。（除了庚○○之外
          ，其他被告或丁○○本身有沒有提出其他人的授權書
          ？）沒有。（九十七年五月十五日簽定遺產分配協議
          書的時點與原證五號提出的時點哪一在先哪一個在後
          ？）先有遺產分配協議書才有原證五號（在簽定遺產
          分配協議書時，丁○○是否有當場表示尚未得其他人
          的簽名確認？）我跟丁○○說原告表示只要他願意當
          代表人簽協議書，原告就接受。丁○○就簽名了。至
          於丁○○有沒有得到其他被告的確認我不清楚。……
          （當場丁○○有沒有和其他被告作電話聯繫？）沒有
          。（遺產分配協議書的定稿是什麼時候完成的？）九
          十七年五月十五日，之前就協議書的內容我有給蘇律
          師看，我這邊我有和丁○○討論過。」等語，再觀之
          該付款方案全文均係由被告丁○○所撰寫，上亦僅有
          被告丁○○之簽名，證人蘇新竹律師亦證稱：「……
          五月三十日晚上被告己○○和丁○○約我去蔡律師的
          事務所去那邊談二千萬美金要怎麼付，當天晚上丁○○就寫了原證五號（即上開付款方案），裡面有五點
          給付方式要讓原告選，……」等語（詳見97年10月6
          日言詞辯論筆錄），足見協商過程中，代表被告與原
          告方面接洽之蔡進欽律師，並未直接得被告庚○○、
          戊○○、丙○○、己○○等人之委任，且對被告丁○○是否得被告庚○○、戊○○、丙○○、己○○等人
          授權代表處理系爭協議事項亦不了解，被告丁○○嗣
          後所提出之付款方案亦係由被告丁○○自己書寫，是
          以協商中往來文書之用字遣字及被告丁○○所提出之
          付款方案內容包含其他被告之財產等情並不足認被告
          庚○○、戊○○、丙○○、己○○有何明示或默示授
          權予被告丁○○與原告進行協商之表示。
        五此外，原告就被告庚○○、戊○○、丙○○、己○○
          有何明示或默示授權予被告丁○○簽署系爭協議書之
          事實，並無法進一步舉證以實其說，自難認被告庚○○、戊○○、丙○○、己○○有授權被告丁○○簽定
          系爭協議書。
  （五）原告又主張被告庚○○、戊○○、丙○○、己○○縱未
        授權被告丁○○處理並簽署系爭協議之事項，惟因上述
        （四）之各項情事，亦足以使原告相信渠等有授權被告
        丁○○，足認有表見代理之情狀，依民法第169條之規
        定，被告庚○○、戊○○、丙○○、己○○對原告仍應
        負授權人責任云云，惟：
        一按由自己之行為表示以代理權授與他人，或知他人表
          示為其代理人而不為反對之表示者，對於第三人應負
          授權人之責任。但第三人明知其無代理權或可得而知
          者，不在此限，民法第169條定有明文。又按民法第
          一百六十九條所謂知他人表示為其代理人而不為反對
          之表示者，以本人實際知其事實為前提，其主張本人
          知此事實者，應負舉證之責。又民法第一百六十九條
          所規定者為表見代理，所謂表見代理乃原無代理權，
          但表面上足令人信為有代理權，故法律使本人負一定
          之責任，倘確有授與代理權之事實，即非表見代理，
          自無該條之適用。由自己之行為表示以代理權授與他
          人者，對於第三人應負授權人之責任，必須本人有表
          見之事實，足使第三人信該他人有代理權之情形存在
          ，且須第三人基此表見之事實，主張本人應負授權人
          之責任，若第三人不為此項主張，法院不得逕將法律
          上之效果，歸屬於第三人（最高法院68年台上第1081
          號判例、62年台上第782號判例、60年台上第2130號
          判例參照）。
        二原告主張系爭協議書成立後，原告兩次催告被告付款
          未得回應，而向法院聲請假扣押，獲准後，聲請假扣
          押強制執行，被告庚○○、戊○○、丙○○、己○○
          均未表示其未授權丁○○簽訂協議書，而僅限期請原
          告起訴，不符常情云云，惟查假扣押程序本即是為保
          全債權人將來得以有效對債務人之財產予以強制執行
          之保全程序，重在迅速，並未進入實體審查，故為保
          障債務人之權益，若債權人聲請對債務人之財產進行
          假扣押，而本案尚未繫屬者，法院應依債務人之聲請
          命債權人於一定期間內起訴，以確定其請求是否存在
          ，故姑不論本件被告是否得知原告已向法院聲請假扣
          押，惟被告既已請法院限期命原告起訴，自係對原告
          所主張之請求權存在加以質疑，原告執此再主張被告
          庚○○、戊○○、丙○○、己○○收受假扣押裁定後
          並未立即表示被告丁○○未經渠等授與代理權限，構
          成表見代理，顯有偏頗，並不足採。
        三又原告固主張系爭協議書成立後，原告曾委任蘇新竹
          律師以97年6月19日台南一支郵局第221號存證信函寄
          發予被告五人，表示除丁○○外之其餘被告均應負授
          權人之責，並催告被告於函到3日內提出合理之付款
          方法，原告復又委任蘇新竹律師以97年6月24日台南
          一支郵局第224號存證信函催告被告五人於97年6月30
          日以前給付原告美金2000萬元，而被告五人均已收信
          ，自應知悉被告丁○○就系爭協議對原告表示有代理
          被告庚○○、戊○○、丙○○、己○○權限之情事，
          惟此為被告所否認，且據原告所提出之存證信函回執
          聯所示，被告庚○○、戊○○、丙○○均未親自收受
          上開存證信函，且證人蘇新竹律師證稱：「……丁○○的弟弟也都在國外，要聯絡也不方便，如果二千萬
          丁○○可以做主，如果原告不接受，就請原告直接和
          其他被告談……」等語（詳見97年10月6日言詞辯論
          筆錄），證人蔡進欽律師證稱：「……我有告訴原告
          我們這一邊只有丁○○能簽名，其他被告在國外無法
          簽。問原告是否同意由丁○○一個人簽名，原告說如
          果丁○○願意代表其他被告簽名，他就接受，所以原
          告就在協議書上簽名……」等語（詳見97年10月6日
          言詞辯論筆錄），則以被告庚○○、戊○○、丙○○
          均未親自收受信函，且均長期不在國內等情觀之，被
          告庚○○、戊○○、丙○○是否知悉上情實有疑議，
          況被告庚○○、戊○○、丙○○縱有收受存證信函，
          惟渠等既無何表見之行為存在，自不能僅因未對原告
          所寄之存證信函予以答覆，即認被告庚○○、戊○○
          、丙○○有表見之行為，否則無異於使任何人均得以
          隨意寄發信函加諸他人義務，不只侵害他人權益，更
          難以保障交易安全。
        四惟查上開97年6月24日台南一支郵局第224號存證信函
          ，被告丁○○、己○○均是親自收受，寄送予被告庚○○、戊○○、丙○○之部分則均是由被告己○○代
          收，有原告所提出之存證信函回執聯影本附卷可稽，
          且證人蘇新竹律師證稱：「……當初原告開的條件是
          參仟萬美金，被告方面是伍佰萬美金，談到了一段時
          間，被告方面增加到壹仟伍佰萬美金，因為沒有結果
          就卡在那裡，很久沒有結果，我就打電話給原告建議
          把被告的刑事資料給被告看，原告同意以後，我就打
          電話給蔡進欽律師，請他約一個時間，找被告到我事
          務所看資料，當時被告丁○○、己○○夫妻、他們的
          二個朋友，及蔡律師一起過來，我跟他們解釋這些資
          料，我還影印給他們，請他們跟蔡律師及其他律師協
          商，……五月十五日簽完以後，五月三十日晚上被告
          己○○和丁○○約我去蔡律師的事務所那邊談二千萬
          美金要怎麼付，……」等語（詳見97年10月6日言詞
          辯論筆錄），證人蔡進欽律師證稱：「某一天下午，
          我和丁○○、己○○夫妻、另外兩個被告的朋友就一
          起去蘇律師的事務所，蘇律師把所有資料給我們看，
          因為資料很多，時間很短，我們沒有辦法詳細看，蘇
          律師就影印一部分叫被告帶回去跟律師研究看看，至
          於是交給哪個被告我不記得，後來己○○和丁○○有
          來我的事務所針對這些資料作討論，……後來丁○○
          、己○○就給我一個和原告談的底價，二千萬美金，
          ……（整個協調的過程你有沒有和庚○○、丙○○、
          戊○○接觸過？）沒有。己○○有到過我的事務所幾
          次，除了那一次和丁○○來看刑事案件資料以外，己○○有時候會來跟我詢問丁○○先生被收押的事情，
          有時候也會談到這個家族財產分配的問題。己○○每
          次來都是和丁○○一起來。」等語（詳見97年10月6
          日言詞辯論筆錄），再者被告丁○○亦稱其寫了給付
          方案後，係與被告己○○一同前往交付給蘇新竹律師
          等語（詳見98年8月3日言詞辯論筆錄），足見被告己○○對於系爭協議之進行情況應知之甚詳，雖被告丁○○固復主張簽約之情況被告己○○均不知詳情云云
          ，然以被告己○○自協商開始即屢次陪同被告丁○○
          前往商談系爭協議之事宜，且被告丁○○與原告間所
          商談之內容悠關被告己○○之權益甚鉅等情觀之，實
          難認被告己○○對系爭協議全然不知情，被告己○○
          屢次陪同丁○○前往商談系爭協議之事宜，亦已足以
          使人相信被告己○○有授權予被告丁○○，確有構成
          表見代理之情形，被告己○○自應負授權人之責任。
  （六）綜上所述，原告依系爭協議書之約定，主張被告丁○○
        應負本人之責任、被告己○○應負表見代理人之責任，
        而請求被告丁○○、己○○給付原告美金2000萬元部分
        ，為有理由，至原告請求被告庚○○、戊○○、丙○○
        應與被告丁○○、己○○共同給付上開2000萬美金部分
        ，則無理由，應予駁回。
  （七）末按民法第二百零二條規定，以外國通用貨幣定給付額
        者，債務人得按給付時給付地之市價，以中華民國通用
        貨幣給付之。但訂明應以外國通用貨幣為給付者，不在
        此限。故以外國通用貨幣定給付額者，除當事人約定應
        以該外國通用貨幣為給付者外，唯債務人得以中華民國
        通用貨幣為給付，倘債權人請求給付，則須依債之本旨
        ，請求債務人以外國通用貨幣給付之，不得逕行請求給
        付我國通用貨幣，最高法院90年台上字第5號著有判決
        可參。查本件系爭協議內容並未有乙方（即原告）得請
        求甲方（即被告）就2000萬美元依給付時之匯率折付新
        臺幣之約定，是本件原告聲明第一項後段請求被告如不
        能以美金給付時，應依清償時美金兌新台幣之匯率，折
        付新台幣，自無理由，不應准許，附此敘明。
  （八）又原告備位之訴雖主張被告丁○○為無權代理人，而主
        張依民法第110之規定，訴請被告丁○○給付美金2000
        萬元之損害賠償，惟原告之先位訴訟既已獲勝訴判決，
        本院自毋庸再審酌其備位之訴之請求，亦併此敘明。
六、本件事證已臻明確，兩造其餘攻擊防禦方法及舉證，於判決
    結果不生影響，爰不予一一論列，併予敘明。
丙、假執行之宣告：
    本件原告勝訴部分，原告陳明願供擔保而為假執行之宣告，
    被告丁○○、己○○均陳明願供擔保而免為假執行之宣告，
    經核於法均無不合，爰分別酌定相當擔保金額准許之。至原
    告敗訴部分，其假執行之聲請即失所附麗，應併予駁回。
丁、結論：
    本件原告之訴為一部有理由，一部無理由，依民事訴訟法第
    78條、第85條第1項、第87條第1項、第390條第2項、第392
    條第2項，判決如主文。
中    華    民    國    98    年    11    月    23    日
                  家事法庭    法  官  葉惠玲
以上正本係照原本作成
如對本判決上訴，須於判決送達後20日內向本院提出上訴狀
中    華    民    國    98    年    11    月    25    日
                              書記官  謝麗首


司法院資訊處製作；財團法人民間司法改革基金會備份。
